---
title: "Estimar prevalencias por sindrome"
author: "Laura Grajeda"
date: "11 de mayo de 2020"
output:
  html_document:
    toc: yes
    toc_depth: 2
    df_print: paged
  pdf_document:
    keep_tex: no
    number_sections: yes
    toc: yes
    toc_depth: 2
---


```{r include=FALSE}
library(tidyverse)
library(survey)
library(compareGroups)
library(readxl)
library(here)
```


# 1. Objetivo

Estimar las prevalencias por sindrome. Comparar datos estratificados y no estratificados.


# 2. Datos

Estoy usando datos de Brooke

```{r}
PTam <- readRDS(here("2. Integrar datos de los individuos que participaron","Tabla de tamizados con pesos 2.rds")) 

```


```{r}
PTam$elegiblefebril <- factor(PTam$elegiblefebril, levels = c(1,0), labels = c("Si", "No"))
PTam$elegiblefebril7 <- factor(PTam$elegiblefebril7, levels = c(1,0), labels = c("Si", "No"))
PTam$elegibleili <- factor(PTam$elegibleili, levels = c(1,0), labels = c("Si", "No"))
PTam$elegibleili7 <- factor(PTam$elegibleili7, levels = c(1,0), labels = c("Si", "No"))
PTam$elegiblediarrea <- factor(PTam$elegiblediarrea, levels = c(1,0), labels = c("Si", "No"))
PTam$elegiblediarrea7 <- factor(PTam$elegiblediarrea7, levels = c(1,0), labels = c("Si", "No"))
PTam$elegibleneumonia <- factor(PTam$elegibleneumonia, levels = c(1,0), labels = c("Si", "No"))
PTam$elegibleneumonia7 <- factor(PTam$elegibleneumonia7, levels = c(1,0), labels = c("Si", "No"))

```




```{r}
PTam <- PTam %>% 
  mutate(COVID = ifelse(fechaintento1 < as.Date("2020-04-01"),"antes","durante"))
```





# 3. Proporciones simples

```{r}
Prev <-compareGroups(COVID ~ elegiblefebril + elegiblefebril7 + elegibleili + elegibleili7 +
                     elegiblediarrea + elegiblediarrea7 + elegibleneumonia + elegibleneumonia7,
                  data=PTam,
                  method = c(edad=2),
                  include.label = T)

dt<-createTable(Prev, digits = 0, show.n = T, show.all = T)
print(dt, header.labels = c(all = "Prevalencias"), which.table = "both")
export2xls(dt, file= paste0(Sys.Date(),'_Proporciones por sindrome.xlsx'), header.labels = c(all = "Elegibles"), which.table = "both")
```

```{r}
Prev <-compareGroups(sexo_des ~ elegiblefebril + elegiblefebril7 + elegibleili + elegibleili7 +
                     elegiblediarrea + elegiblediarrea7 + elegibleneumonia + elegibleneumonia7,
                  data=PTam,
                  method = c(edad=2),
                  include.label = T)

dt<-createTable(Prev, digits = 0, show.n = T, show.all = T)
print(dt, header.labels = c(all = "Prevalencias"), which.table = "both")
```


# 4. Estimar prevalencias



## Overall

Declarar que los datos son una encuesta:

Note: The weighs need not be specified is they can be worked out from the population sizes (fpc). 

```{r}
PTam_S <- svydesign(id=~cluster+id_record+IDPersona, 
                   data=PTam,
                   weights =  ~WeightCluster*WeightHouse*WeightInd)
PTam_S
```


Estimar prevalencias con los pesos:

```{r}
means <- svymean(~elegiblefebril + elegiblefebril7 + 
                   elegiblediarrea + elegiblediarrea7 + 
                   elegibleili + elegibleili7 + 
                   elegibleneumonia + elegibleneumonia7, PTam_S, deff=T)

means
a<-as.data.frame(means) [c(1,3,5,7,9,11,13,15),]
b<-round(confint(means)[c(1,3,5,7,9,11,13,15),]*100)

c<-a %>% 
  mutate(mean = round(mean*100),
         deff = round(deff,2),
         SE = round(SE,2)) %>%
  cbind(b) %>%
  select(mean, `2.5 %`, `97.5 %`, SE, deff) %>% 
  rownames_to_column()

c

writexl::write_xlsx(c, paste0(Sys.Date(),"_Prevalencias sin post estratificacion.xlsx"))
```

```{r}
totals <- svytotal(~elegiblefebril + elegiblefebril7 + 
                   elegiblediarrea + elegiblediarrea7 + 
                   elegibleili + elegibleili7 + 
                   elegibleneumonia + elegibleneumonia7, PTam_S, deff=T)
totals
```

## Stratify

## + Antes

Is this correct?
```{r}
PTam_antes <- PTam %>% filter(COVID=="antes")
PTam_antes_S <- svydesign(id=~cluster+id_record+IDPersona, 
                   data=PTam_antes,
                   weights =  ~WeightCluster*WeightHouse*WeightInd)
PTam_antes_S
```


Estimar prevalencias con los pesos:

```{r}
means <- svymean(~elegiblefebril + elegiblefebril7 + 
                   elegiblediarrea + elegiblediarrea7 + 
                   elegibleili + elegibleili7 + 
                   elegibleneumonia + elegibleneumonia7, PTam_antes_S, deff=T)

means
a<-as.data.frame(means) [c(1,3,5,7,9,11,13,15),]
b<-round(confint(means)[c(1,3,5,7,9,11,13,15),]*100)

c<-a %>% 
  mutate(mean = round(mean*100),
         deff = round(deff,2),
         SE = round(SE,2)) %>%
  cbind(b) %>%
  select(mean, `2.5 %`, `97.5 %`, SE, deff) %>% 
  rownames_to_column()

c

```







## Subset

## + Antes

```{r}
PTam_S_antes <- subset(PTam_S, COVID =="antes")
PTam_S_antes
means <- svymean(~elegiblefebril + elegiblefebril7 + 
                   elegiblediarrea + elegiblediarrea7 + 
                   elegibleili + elegibleili7 + 
                   elegibleneumonia + elegibleneumonia7, PTam_S_antes, deff=T)

means
a<-as.data.frame(means) [c(1,3,5,7,9,11,13,15),]
b<-round(confint(means)[c(1,3,5,7,9,11,13,15),]*100)

c<-a %>% 
  mutate(mean = round(mean*100),
         deff = round(deff,2),
         SE = round(SE,2)) %>%
  cbind(b) %>%
  select(mean, `2.5 %`, `97.5 %`, SE, deff) %>% 
  rownames_to_column()
c

writexl::write_xlsx(c, paste0(Sys.Date(),"_Prevalencias sin post estratificacion_antes de Covid.xlsx"))
```


```{r}
# by urban rural
svyby(~elegiblefebril+elegibleili+elegiblediarrea+elegibleneumonia, ~area_des, svymean, design=PTam_S_antes)[,c(1,2,4,6,8,10,12,14,16)]
svyby(~elegiblefebril+elegibleili+elegiblediarrea+elegibleneumonia, ~area_des, svytotal, design=PTam_S_antes)[,c(1,2,4,6,8,10,12,14,16)]

# by sex
svyby(~elegiblefebril+elegibleili+elegiblediarrea+elegibleneumonia, ~sexo_des, svymean, design=PTam_S_antes)[,c(1,2,4,6,8,10,12,14,16)]
svyby(~elegiblefebril+elegibleili+elegiblediarrea+elegibleneumonia, ~sexo_des, svytotal, design=PTam_S_antes)[,c(1,2,4,6,8,10,12,14,16)]


# by age
svyby(~elegiblefebril+elegibleili+elegiblediarrea+elegibleneumonia, ~edad5, svymean, design=PTam_S_antes)[,c(1,2,4,6,8,10,12,14,16)]
svyby(~elegiblefebril+elegibleili+elegiblediarrea+elegibleneumonia, ~edad5, svytotal, design=PTam_S_antes)[,c(1,2,4,6,8,10,12,14,16)]
```





## + Durante

```{r}
PTam_S_durante <- subset(PTam_S, COVID =="durante")
means <- svymean(~elegiblefebril + elegiblefebril7 + 
                   elegiblediarrea + elegiblediarrea7 + 
                   elegibleili + elegibleili7 + 
                   elegibleneumonia + elegibleneumonia7, PTam_S_durante, deff=T)

means
a<-as.data.frame(means) [c(1,3,5,7,9,11,13,15),]
b<-round(confint(means)[c(1,3,5,7,9,11,13,15),]*100)

c<-a %>% 
  mutate(mean = round(mean*100),
         deff = round(deff,2),
         SE = round(SE,2)) %>%
  cbind(b) %>%
  select(mean, `2.5 %`, `97.5 %`, SE, deff) %>% 
  rownames_to_column()
c

writexl::write_xlsx(c, paste0(Sys.Date(),"_Prevalencias sin post estratificacion_durante Covid.xlsx"))
```




## by

```{r}
## by COVID
svyby(~elegiblefebril+elegibleili+elegiblediarrea+elegibleneumonia, ~COVID, svymean, design=PTam_S)[,c(1,2,4,6,8,10,12,14,16)]
svyby(~elegiblefebril+elegibleili+elegiblediarrea+elegibleneumonia, ~COVID, svytotal, design=PTam_S)

# by urban rural
svyby(~elegiblefebril+elegibleili+elegiblediarrea+elegibleneumonia, ~area_des, svymean, design=PTam_S)
svyby(~elegiblefebril+elegibleili+elegiblediarrea+elegibleneumonia, ~area_des, svytotal, design=PTam_S)

# by sex
svyby(~elegiblefebril+elegibleili+elegiblediarrea+elegibleneumonia, ~sexo_des, svymean, design=PTam_S)
svyby(~elegiblefebril+elegibleili+elegiblediarrea+elegibleneumonia, ~sexo_des, svytotal, design=PTam_S)


# by age
svyby(~elegiblefebril+elegibleili+elegiblediarrea+elegibleneumonia, ~edad5, svymean, design=PTam_S)
svyby(~elegiblefebril+elegibleili+elegiblediarrea+elegibleneumonia, ~edad5, svytotal, design=PTam_S)
```















# 5. Post estratificacion

Datos de censo 2020
https://sigsa.mspas.gob.gt/datos-de-salud/informacion-demografica/proyecciones-de-poblacion

```{r}
pop<-read_excel(here("3. Estimar prevalencias", "input/Proyecciones de población años 2014 al 2020 - Tablero.xlsx"), 
                skip = 8, sheet = "Poblaciones por grupo de edad",
                col_names = c("anio", "Depto", "Area", "NomDepto", "Municipio",
                              "Total", "TotalF", "TotalM", "Menos1F", "Menos1M",
                              "D1a4F", "D1a4M", "D5a9F", "D5a9M", "D10a14F", "D10a14M",
                              "D15a19F", "D15a19M", "D20a24F", "D20a24M",
                              "D25a29F", "D25a29M", "D30a34F", "D30a34M",
                              "D35a39F", "D35a39M", "D40a44F", "D40a44M",
                              "D45a49F", "D45a49M", "D50a54F", "D50a54M",
                              "D55a59F", "D55a59M", "D60a64F", "D60a64M",
                              "Mas65F", "Mas65M"))

pop
```

Seleccionar datos del censo
```{r}
pop2 <- pop %>% 
  filter(NomDepto=="QUETZALTENANGO") %>%
  filter(anio =="2020") %>%
  filter(Municipio %in% c("ALMOLONGA", "CAJOLÁ", "CANTEL", "CONCEPCIÓN CHIQUIRICHAPA",
                          "EL PALMAR", "LA ESPERANZA", "OLINTEPEQUE", 
                          "PALESTINA DE LOS ALTOS", "QUETZALTENANGO", "SALCAJÁ",
                          "SAN CARLOS SIJA", "SAN JUAN OSTUNCALCO", "SAN MARTÍN SACATEPÉQUEZ",
                          "SAN MATEO", "SAN MIGUEL SIGUILÁ", "ZUNIL"))


sum(pop2$Total)
sum(pop2$Menos1F)
```


Obtener los totales por grupo de edad y sexo de los datos del censo

```{r}
pop3<-pop2 %>% 
  select(-anio, -Depto, -NomDepto, -Municipio, -Area, -Total, -TotalF, -TotalM) %>%
  summarise_all(funs(sum)) %>%
  pivot_longer(everything(), names_to = "Strata", values_to = "Freq")

```

```{r}
sum(pop3$Freq)
```




Agregar estratos a PTam

```{r}
PTam$Strata<-NA
PTam$Strata[PTam$sexo_des=="Femenino" & PTam$edadnum==0]<-"Menos1F"
PTam$Strata[PTam$sexo_des=="Masculino" & PTam$edadnum==0]<-"Menos1M"
PTam$Strata[PTam$sexo_des=="Femenino" & PTam$edadnum>=1 & PTam$edadnum<=4]<-"D1a4F"
PTam$Strata[PTam$sexo_des=="Masculino" & PTam$edadnum>=1 & PTam$edadnum<=4]<-"D1a4M"
PTam$Strata[PTam$sexo_des=="Femenino" & PTam$edadnum>=5 & PTam$edadnum<=9]<-"D5a9F"
PTam$Strata[PTam$sexo_des=="Masculino" & PTam$edadnum>=5 & PTam$edadnum<=9]<-"D5a9M"
PTam$Strata[PTam$sexo_des=="Femenino" & PTam$edadnum>=10 & PTam$edadnum<=14]<-"D10a14F"
PTam$Strata[PTam$sexo_des=="Masculino" & PTam$edadnum>=10 & PTam$edadnum<=14]<-"D10a14M"
PTam$Strata[PTam$sexo_des=="Femenino" & PTam$edadnum>=15 & PTam$edadnum<=19]<-"D15a19F"
PTam$Strata[PTam$sexo_des=="Masculino" & PTam$edadnum>=15 & PTam$edadnum<=19]<-"D15a19M"
PTam$Strata[PTam$sexo_des=="Femenino" & PTam$edadnum>=20 & PTam$edadnum<=24]<-"D20a24F"
PTam$Strata[PTam$sexo_des=="Masculino" & PTam$edadnum>=20 & PTam$edadnum<=24]<-"D20a24M"
PTam$Strata[PTam$sexo_des=="Femenino" & PTam$edadnum>=25 & PTam$edadnum<=29]<-"D25a29F"
PTam$Strata[PTam$sexo_des=="Masculino" & PTam$edadnum>=25 & PTam$edadnum<=29]<-"D25a29M"
PTam$Strata[PTam$sexo_des=="Femenino" & PTam$edadnum>=30 & PTam$edadnum<=34]<-"D30a34F"
PTam$Strata[PTam$sexo_des=="Masculino" & PTam$edadnum>=30 & PTam$edadnum<=34]<-"D30a34M"
PTam$Strata[PTam$sexo_des=="Femenino" & PTam$edadnum>=35 & PTam$edadnum<=39]<-"D35a39F"
PTam$Strata[PTam$sexo_des=="Masculino" & PTam$edadnum>=35 & PTam$edadnum<=39]<-"D35a39M"
PTam$Strata[PTam$sexo_des=="Femenino" & PTam$edadnum>=40 & PTam$edadnum<=44]<-"D40a44F"
PTam$Strata[PTam$sexo_des=="Masculino" & PTam$edadnum>=40 & PTam$edadnum<=44]<-"D40a44M"
PTam$Strata[PTam$sexo_des=="Femenino" & PTam$edadnum>=45 & PTam$edadnum<=49]<-"D45a49F"
PTam$Strata[PTam$sexo_des=="Masculino" & PTam$edadnum>=45 & PTam$edadnum<=49]<-"D45a49M"
PTam$Strata[PTam$sexo_des=="Femenino" & PTam$edadnum>=50 & PTam$edadnum<=54]<-"D50a54F"
PTam$Strata[PTam$sexo_des=="Masculino" & PTam$edadnum>=50 & PTam$edadnum<=54]<-"D50a54M"
PTam$Strata[PTam$sexo_des=="Femenino" & PTam$edadnum>=55 & PTam$edadnum<=59]<-"D55a59F"
PTam$Strata[PTam$sexo_des=="Masculino" & PTam$edadnum>=55 & PTam$edadnum<=59]<-"D55a59M"
PTam$Strata[PTam$sexo_des=="Femenino" & PTam$edadnum>=60 & PTam$edadnum<=64]<-"D60a64F"
PTam$Strata[PTam$sexo_des=="Masculino" & PTam$edadnum>=60 & PTam$edadnum<=64]<-"D60a64M"
PTam$Strata[PTam$sexo_des=="Femenino" & PTam$edadnum>=65 ]<-"Mas65F"
PTam$Strata[PTam$sexo_des=="Masculino" & PTam$edadnum>=65]<-"Mas65M"

```


```{r}
PTam$Strata
```



## En general


Declarar que los datos son una encuesta:

```{r}
PTam_S <- svydesign(id=~cluster+id_record+IDPersona, 
                   data=PTam, 
                   weights =  ~WeightCluster*WeightHouse*WeightInd)
PTam_S
```

Aplicar la post estratificacion:
```{r}
PTam_S_Str <-postStratify(PTam_S, strata = ~Strata, population = pop3)
```




Estimar prevalencias con los pesos:

```{r}
means <- svymean(~elegiblefebril + elegiblefebril7 + 
                   elegiblediarrea + elegiblediarrea7 + 
                   elegibleili + elegibleili7 + 
                   elegibleneumonia + elegibleneumonia7, PTam_S_Str, deff=T)

means
a<-as.data.frame(means) [c(1,3,5,7,9,11,13,15),]
b<-round(confint(means)[c(1,3,5,7,9,11,13,15),]*100)

c<-a %>% 
  mutate(mean = round(mean*100),
         deff = round(deff,2),
         SE = round(SE,2)) %>%
  cbind(b) %>%
  select(mean, `2.5 %`, `97.5 %`, SE, deff) %>% 
  rownames_to_column()

c

writexl::write_xlsx(c, paste0(Sys.Date(),"_Prevalencias con post estratificacion.xlsx"))
```

```{r}
totals <- svytotal(~elegiblefebril + elegiblefebril7 + 
                   elegiblediarrea + elegiblediarrea7 + 
                   elegibleili + elegibleili7 + 
                   elegibleneumonia + elegibleneumonia7, PTam_S_Str, deff=T)
totals
```


## Subset

## + Antes

```{r}
PTam_S_Str_antes <- subset(PTam_S_Str, COVID =="antes")
means <- svymean(~elegiblefebril + elegiblefebril7 + 
                   elegiblediarrea + elegiblediarrea7 + 
                   elegibleili + elegibleili7 + 
                   elegibleneumonia + elegibleneumonia7, PTam_S_Str_antes, deff=T)

means
a<-as.data.frame(means) [c(1,3,5,7,9,11,13,15),]
b<-round(confint(means)[c(1,3,5,7,9,11,13,15),]*100)

c<-a %>% 
  mutate(mean = round(mean*100),
         deff = round(deff,2),
         SE = round(SE,2)) %>%
  cbind(b) %>%
  select(mean, `2.5 %`, `97.5 %`, SE, deff) %>% 
  rownames_to_column()
c

writexl::write_xlsx(c, paste0(Sys.Date(),"_Prevalencias con post estratificacion_antes de Covid.xlsx"))
```

```{r}
# by urban rural
svyby(~elegiblefebril+elegibleili+elegiblediarrea+elegibleneumonia, ~area_des, svymean, design=PTam_S_Str_antes) [,c(1,2,4,6,8,10,12,14,16)]
svyby(~elegiblefebril+elegibleili+elegiblediarrea+elegibleneumonia, ~area_des, svytotal, design=PTam_S_Str_antes) [,c(1,2,4,6,8,10,12,14,16)]

# by sex
svyby(~elegiblefebril+elegibleili+elegiblediarrea, ~sexo_des, svymean, design=PTam_S_Str_antes)
svyby(~elegiblefebril+elegibleili+elegiblediarrea, ~sexo_des, svytotal, design=PTam_S_Str_antes)


# by age
svyby(~elegiblefebril+elegibleili+elegiblediarrea+elegibleneumonia, ~edad5, svymean, design=PTam_S_Str_antes) [,c(1,2,4,6,8,10,12,14,16)]
svyby(~elegiblefebril+elegibleili+elegiblediarrea+elegibleneumonia, ~edad5, svytotal, design=PTam_S_Str_antes) [,c(1,2,4,6,8,10,12,14,16)]
```



## + Durante

```{r}
PTam_S_Str_durante <- subset(PTam_S_Str, COVID =="durante")
means <- svymean(~elegiblefebril + elegiblefebril7 + 
                   elegiblediarrea + elegiblediarrea7 + 
                   elegibleili + elegibleili7 + 
                   elegibleneumonia + elegibleneumonia7, PTam_S_Str_durante, deff=T)

means
a<-as.data.frame(means) [c(1,3,5,7,9,11,13,15),]
b<-round(confint(means)[c(1,3,5,7,9,11,13,15),]*100)

c<-a %>% 
  mutate(mean = round(mean*100),
         deff = round(deff,2),
         SE = round(SE,2)) %>%
  cbind(b) %>%
  select(mean, `2.5 %`, `97.5 %`, SE, deff) %>% 
  rownames_to_column()
c

writexl::write_xlsx(c, paste0(Sys.Date(),"_Prevalencias con post estratificacion_durante Covid.xlsx"))
```





## THE END