---
title: "Estimar prevalencias por sindrome"
author: "Laura Grajeda"
date: "11 de mayo de 2020"
output:
  html_document:
    toc: yes
    toc_depth: 2
    df_print: paged
  pdf_document:
    keep_tex: no
    number_sections: yes
    toc: yes
    toc_depth: 2
---


```{r include=FALSE}
library(tidyverse)
library(survey)
library(compareGroups)
library(readxl)
```


# 1. Objetivo

Estimar las prevalencias por sindrome. Comparar datos estratificados y no estratificados.


# 2. Datos

```{r}
setwd("~/2014-09-10_FETP/AMR-VICo/Manuscritos/2020_ASTMH_HUS/2020-05_Analisis/2. Integrar datos de los individuos que participaron")
PTam <- readRDS("Tabla de tamizados con pesos 2.rds")
```


```{r}
PTam$elegiblefebril <- factor(PTam$elegiblefebril, levels = c(1,0), labels = c("Si", "No"))
PTam$elegiblefebril7 <- factor(PTam$elegiblefebril7, levels = c(1,0), labels = c("Si", "No"))
PTam$elegibleili <- factor(PTam$elegibleili, levels = c(1,0), labels = c("Si", "No"))
PTam$elegibleili7 <- factor(PTam$elegibleili7, levels = c(1,0), labels = c("Si", "No"))
PTam$elegiblediarrea <- factor(PTam$elegiblediarrea, levels = c(1,0), labels = c("Si", "No"))
PTam$elegiblediarrea7 <- factor(PTam$elegiblediarrea7, levels = c(1,0), labels = c("Si", "No"))
PTam$elegibleneumonia <- factor(PTam$elegibleneumonia, levels = c(1,0), labels = c("Si", "No"))
PTam$elegibleneumonia7 <- factor(PTam$elegibleneumonia7, levels = c(1,0), labels = c("Si", "No"))

```




# 3. Proporciones simples

```{r}
Prev <-compareGroups(~ elegiblefebril + elegiblefebril7 + elegibleili + elegibleili7 +
                     elegiblediarrea + elegiblediarrea7 + elegibleneumonia + elegibleneumonia7,
                  data=PTam,
                  method = c(edad=2),
                  include.label = T)

dt<-createTable(Prev, hide.no = "No", digits = 0, show.n = T)
print(dt, header.labels = c(all = "Prevalencias"), which.table = "both")
export2xls(dt, file= paste0(Sys.Date(),'_Proporciones por sindrome.xlsx'), header.labels = c(all = "Elegibles"), which.table = "both")
```




# 4. Estimar prevalencias

Declarar que los datos son una encuesta:

```{r}
PTamS <- svydesign(id=~cluster+id_record+IDPersona, 
                   data=PTam, 
                   weights =  ~ClusterSelectionWeight*ClusterResponseWeight*
                      HouseholdSelectionWeight*HouseResponseWeight*
                      IndividualSelectionWeight*IndividualResponseWeight)
PTamS
```


Estimar prevalencias con los pesos:

```{r}
means <- svymean(~elegiblefebril + elegiblefebril7 + 
                   elegiblediarrea + elegiblediarrea7 + 
                   elegibleili + elegibleili7 + 
                   elegibleneumonia + elegibleneumonia7, PTamS, deff=T)

a<-as.data.frame(means) [c(1,3,5,7,9,11,13,15),]
b<-round(confint(means)[c(1,3,5,7,9,11,13,15),]*100)

a %>% 
  mutate(mean = round(mean*100),
         deff = round(deff,2),
         SE = round(SE,2)) %>%
  cbind(b) %>%
  select(mean, `2.5 %`, `97.5 %`, SE, deff) #%>%
  #write.csv(paste0(Sys.Date(),"_Prevalencias sin post estratificacion.csv"))
```

Estimar totales:

```{r}
totals <- svytotal(~elegiblefebril + elegiblefebril7 + 
                   elegiblediarrea + elegiblediarrea7 + 
                   elegibleili + elegibleili7 + 
                   elegibleneumonia + elegibleneumonia7, PTamS, deff=T)

a<-as.data.frame(totals) [c(1,3,5,7,9,11,13,15),]

a %>% 
  rownames_to_column() %>%
  mutate(total = round(total),
         deff = round(deff,2),
         SE = round(SE)) %>%
  select(rowname, total, SE, deff) #%>%
  #write.csv(paste0(Sys.Date(),"_Totales sin post estratificacion.csv"))
```


# 5. Post estratificacion

Datos de censo 2020
https://sigsa.mspas.gob.gt/datos-de-salud/informacion-demografica/proyecciones-de-poblacion

```{r}
pop<-read_excel("Proyecciones de población años 2014 al 2020 - Tablero.xlsx", 
                skip = 8, sheet = "Poblaciones por grupo de edad",
                col_names = c("anio", "Depto", "Area", "NomDepto", "Municipio",
                              "Total", "TotalF", "TotalM", "Menos1F", "Menos1M",
                              "D1a4F", "D1a4M", "D5a9F", "D5a9M", "D10a14F", "D10a14M",
                              "D15a19F", "D15a19M", "D20a24F", "D20a24M",
                              "D25a29F", "D25a29M", "D30a34F", "D30a34M",
                              "D35a39F", "D35a39M", "D40a44F", "D40a44M",
                              "D45a49F", "D45a49M", "D50a54F", "D50a54M",
                              "D55a59F", "D55a59M", "D60a64F", "D60a64M",
                              "Mas65F", "Mas65M"))

pop
```

Seleccionar datos del censo
```{r}
pop2 <- pop %>% 
  filter(NomDepto=="QUETZALTENANGO") %>%
  filter(anio =="2020") %>%
  filter(Municipio %in% c("ALMOLONGA", "CAJOLÁ", "CANTEL", "CONCEPCIÓN CHIQUIRICHAPA",
                          "EL PALMAR", "LA ESPERANZA", "OLINTEPEQUE", 
                          "PALESTINA DE LOS ALTOS", "QUETZALTENANGO", "SALCAJÁ",
                          "SAN CARLOS SIJA", "SAN JUAN OSTUNCALCO", "SAN MARTÍN SACATEPÉQUEZ",
                          "SAN MATEO", "SAN MIGUEL SIGUILÁ", "ZUNIL"))


```


Obtener los totales por grupo de edad y sexo de los datos del censo

```{r}
pop3<-pop2 %>% 
  select(-anio, -Depto, -NomDepto, -Municipio, -Area, -Total, -TotalF, -TotalM) %>%
  summarise_all(funs(mean)) %>%
  pivot_longer(everything(), names_to = "Strata", values_to = "Freq")

```



Agregar estratos a PTam

```{r}
PTam$Strata<-NA
PTam$Strata[PTam$sexo_des=="Femenino" & PTam$edadnum==0]<-"Menos1F"
PTam$Strata[PTam$sexo_des=="Masculino" & PTam$edadnum==0]<-"Menos1M"
PTam$Strata[PTam$sexo_des=="Femenino" & PTam$edadnum>=1 & PTam$edadnum<=4]<-"D1a4F"
PTam$Strata[PTam$sexo_des=="Masculino" & PTam$edadnum>=1 & PTam$edadnum<=4]<-"D1a4M"
PTam$Strata[PTam$sexo_des=="Femenino" & PTam$edadnum>=5 & PTam$edadnum<=9]<-"D5a9F"
PTam$Strata[PTam$sexo_des=="Masculino" & PTam$edadnum>=5 & PTam$edadnum<=9]<-"D5a9M"
PTam$Strata[PTam$sexo_des=="Femenino" & PTam$edadnum>=10 & PTam$edadnum<=14]<-"D10a14F"
PTam$Strata[PTam$sexo_des=="Masculino" & PTam$edadnum>=10 & PTam$edadnum<=14]<-"D10a14M"
PTam$Strata[PTam$sexo_des=="Femenino" & PTam$edadnum>=15 & PTam$edadnum<=19]<-"D15a19F"
PTam$Strata[PTam$sexo_des=="Masculino" & PTam$edadnum>=15 & PTam$edadnum<=19]<-"D15a19M"
PTam$Strata[PTam$sexo_des=="Femenino" & PTam$edadnum>=20 & PTam$edadnum<=24]<-"D20a24F"
PTam$Strata[PTam$sexo_des=="Masculino" & PTam$edadnum>=20 & PTam$edadnum<=24]<-"D20a24M"
PTam$Strata[PTam$sexo_des=="Femenino" & PTam$edadnum>=25 & PTam$edadnum<=29]<-"D25a29F"
PTam$Strata[PTam$sexo_des=="Masculino" & PTam$edadnum>=25 & PTam$edadnum<=29]<-"D25a29M"
PTam$Strata[PTam$sexo_des=="Femenino" & PTam$edadnum>=30 & PTam$edadnum<=34]<-"D30a34F"
PTam$Strata[PTam$sexo_des=="Masculino" & PTam$edadnum>=30 & PTam$edadnum<=34]<-"D30a34M"
PTam$Strata[PTam$sexo_des=="Femenino" & PTam$edadnum>=35 & PTam$edadnum<=39]<-"D35a39F"
PTam$Strata[PTam$sexo_des=="Masculino" & PTam$edadnum>=35 & PTam$edadnum<=39]<-"D35a39M"
PTam$Strata[PTam$sexo_des=="Femenino" & PTam$edadnum>=40 & PTam$edadnum<=44]<-"D40a44F"
PTam$Strata[PTam$sexo_des=="Masculino" & PTam$edadnum>=40 & PTam$edadnum<=44]<-"D40a44M"
PTam$Strata[PTam$sexo_des=="Femenino" & PTam$edadnum>=45 & PTam$edadnum<=49]<-"D45a49F"
PTam$Strata[PTam$sexo_des=="Masculino" & PTam$edadnum>=45 & PTam$edadnum<=49]<-"D45a49M"
PTam$Strata[PTam$sexo_des=="Femenino" & PTam$edadnum>=50 & PTam$edadnum<=54]<-"D50a54F"
PTam$Strata[PTam$sexo_des=="Masculino" & PTam$edadnum>=50 & PTam$edadnum<=54]<-"D50a54M"
PTam$Strata[PTam$sexo_des=="Femenino" & PTam$edadnum>=55 & PTam$edadnum<=59]<-"D55a59F"
PTam$Strata[PTam$sexo_des=="Masculino" & PTam$edadnum>=55 & PTam$edadnum<=59]<-"D55a59M"
PTam$Strata[PTam$sexo_des=="Femenino" & PTam$edadnum>=60 & PTam$edadnum<=64]<-"D60a64F"
PTam$Strata[PTam$sexo_des=="Masculino" & PTam$edadnum>=60 & PTam$edadnum<=64]<-"D60a64M"
PTam$Strata[PTam$sexo_des=="Femenino" & PTam$edadnum>=65 ]<-"Mas65F"
PTam$Strata[PTam$sexo_des=="Masculino" & PTam$edadnum>=65]<-"Mas65M"

```


Declarar que los datos son una encuesta:

```{r}
PTamS <- svydesign(id=~cluster+id_record+IDPersona, 
                   data=PTam, 
                   weights =  ~ClusterSelectionWeight*ClusterResponseWeight*
                      HouseholdSelectionWeight*HouseResponseWeight*
                      IndividualSelectionWeight*IndividualResponseWeight)
PTamS
```
Aplicar la post estratificacion:
```{r}
PTamSps <-postStratify(PTamS, strata = ~Strata, population = pop3)
```


Calcular las prevalencias:
```{r}
means <- svymean(~elegiblefebril + elegiblefebril7 + 
                   elegiblediarrea + elegiblediarrea7 + 
                   elegibleili + elegibleili7 + 
                   elegibleneumonia + elegibleneumonia7, PTamSps, deff=T)

a<-as.data.frame(means) [c(1,3,5,7,9,11,13,15),]
b<-round(confint(means)[c(1,3,5,7,9,11,13,15),]*100)

a %>% 
  mutate(mean = round(mean*100),
         deff = round(deff,2),
         SE = round(SE,2)) %>%
  cbind(b) %>%
  select(mean, `2.5 %`, `97.5 %`, SE, deff) %>%
  write.csv(paste0(Sys.Date(),"_Prevalencias con post estratificacion.csv"))
```


```{r}
totals <- svytotal(~elegiblefebril + elegiblefebril7 + 
                   elegiblediarrea + elegiblediarrea7 + 
                   elegibleili + elegibleili7 + 
                   elegibleneumonia + elegibleneumonia7, PTamSps, deff=T)


a<-as.data.frame(totals) [c(1,3,5,7,9,11,13,15),]

a %>% 
  rownames_to_column() %>%
  mutate(total = round(total),
         deff = round(deff,2),
         SE = round(SE)) %>%
  select(rowname, total, SE, deff) %>%
  write.csv(paste0(Sys.Date(),"_Totales con post estratificacion.csv"))

```

