---
title: "HUS - AMR Calculo de pesos en individuos tamizados"
author: "Laura Grajeda"
date: "11 de mayo de 2020"
output: html_document
---


```{r}
library(tidyverse)
library(survey)
library(reshape)
```



# 1. Objetivo

Calcular los pesos de la primera fase de la encuesta, hasta el tamizaje. Estos me serviran para obtener las prevalencias por sindrome.
  

# 2. Datos


```{r warning=FALSE, echo=F, message=FALSE, results='hide'}
  if (!require("RMySQL"))    {install.packages("RMySQL");   library("RMySQL")}
  conRedcap <- dbConnect(MySQL(), user="redcapdb", password="4S3rr3dc4p.2017++",
                          dbname="redcap", host="144.217.19.237")
  
  clustersVis <- dbGetQuery(conRedcap, "select * from identificacion_cluster_amr_vicoip")
  hogares <- dbGetQuery(conRedcap, "select * from identificacion_de_hogares_amr_vicoip")
  hogaresVis <- dbGetQuery(conRedcap, "SELECT * FROM amr_datos_hogar")
  P1 <- dbGetQuery(conRedcap, "SELECT * FROM amr_tamizaje_p1")
  P2 <- dbGetQuery(conRedcap, "SELECT * FROM amr_tamizaje_p2")
  P3 <- dbGetQuery(conRedcap, "SELECT * FROM amr_tamizaje_p3")
  P4 <- dbGetQuery(conRedcap, "SELECT * FROM amr_tamizaje_p4")
  P5 <- dbGetQuery(conRedcap, "SELECT * FROM amr_tamizaje_p5")
  P6 <- dbGetQuery(conRedcap, "SELECT * FROM amr_tamizaje_p6")
  P7 <- dbGetQuery(conRedcap, "SELECT * FROM amr_tamizaje_p7")
  P8 <- dbGetQuery(conRedcap, "SELECT * FROM amr_tamizaje_p8")
  P9 <- dbGetQuery(conRedcap, "SELECT * FROM amr_tamizaje_p9")
  P10 <- dbGetQuery(conRedcap, "SELECT * FROM amr_tamizaje_p10")
  P11 <- dbGetQuery(conRedcap, "SELECT * FROM amr_tamizaje_p11")
  P12 <- dbGetQuery(conRedcap, "SELECT * FROM amr_tamizaje_12")
  P13 <- dbGetQuery(conRedcap, "SELECT * FROM amr_tamizaje_p13")
  P14 <- dbGetQuery(conRedcap, "SELECT * FROM amr_tamizaje_p14")
  P15 <- dbGetQuery(conRedcap, "SELECT * FROM amr_tamizaje_p15")
  ind <- dbGetQuery(conRedcap, "SELECT * FROM amr_informe_caso")
 dbDisconnect(conRedcap)
```


Quitar los registros que no son hogres de la tabla de conteo de viviendas
```{r}
 hogares <- hogares %>%
   filter(record_id!="A010-007") %>% # hogar esta afuera del cluster
   filter(record_id!="A073-001") %>% # se confirmo que la vivienda esta deshabitada
   filter(record_id!="A073-003") %>% # se confirmo que la vivienda esta deshabitada
   filter(record_id!="A131-009") %>% # Familia pertenece al hogar A131-008
   filter(record_id!="A131-013") %>% # Familia pertenece al hogar A131-012
   filter(record_id!="A075-004") %>% # se confirmo que la vivienda esta deshabitada
   filter(record_id!="A067-017") %>% # se confirmo que la vivienda esta deshabitada
   filter(record_id!="A129-001") # Familia pertenece al hogar A129-002
```


clusters
```{r}
clusters<-read.csv("~/2014-09-10_FETP/AMR-VICo/Cluster sampling/2020-02-11_Revision de clusters disponibles/output/AMR_clusters_1_360.csv")
```


# 3. Crear tabla de datos de las personas tamizadas

Individuos tamizados
```{r}
P1Sel <- P1 %>% 
  dplyr::filter(!is.na(codigoentrevista_p)) %>% 
  select(id_record, "municipio"=municipio_p, "municipio_des"=municipio_p_des,
         "cluster"=cluster_p, "codigovivienda"=codigovivienda_p,
         "fechaintento1"=fechaintento1_p, "participacioninvita"=participacioninvita_p,
         "elegiblefebril"=elegiblefebril_p, "elegiblefebril7"=elegiblefebril7dias_p,
         "elegiblediarrea"=elegiblediarrea_p, "elegiblediarrea7"=elegiblediarrea7dias_p,
         "elegibleili"=elegibleili_p, "elegibleili7"=elegibleili7dias_p,
         "elegibleneumonia"=elegibleneumonia_p, "elegibleneumonia7"=elegibleneumonia7dias_p,
         "enfermedadaun"=enfermedadaun_p,
         "consentimientorecibio"=consentimientorecibio_p,
         "asentimientorecibio"=asentimientorecibio_p) %>%
   mutate(IDPersona= paste0(id_record,"-01")) 

P2Sel <- P2 %>% 
  dplyr::filter(!is.na(codigoentrevista_p2))%>%
   select(id_record, "municipio"=municipio_p2, "municipio_des"=municipio_p2_des,
         "cluster"=cluster_p2, "codigovivienda"=codigovivienda_p2,
         "fechaintento1"=fechaintento1_p2, "participacioninvita"=participacioninvita_p2,
         "elegiblefebril"=elegiblefebril_p2, "elegiblefebril7"=elegiblefebril7dias_p2,
         "elegiblediarrea"=elegiblediarrea_p2, "elegiblediarrea7"=elegiblediarrea7dias_p2,
         "elegibleili"=elegibleili_p2, "elegibleili7"=elegibleili7dias_p2,
         "elegibleneumonia"=elegibleneumonia_p2, "elegibleneumonia7"=elegibleneumonia7dias_p2,
         "enfermedadaun"=enfermedadaun_p2,
         "consentimientorecibio"=consentimientorecibio_p2,
         "asentimientorecibio"=asentimientorecibio_p2) %>%
   mutate(IDPersona= paste0(id_record,"-02"))


P3Sel <- P3 %>% 
  dplyr::filter(!is.na(codigoentrevista_p3))%>%
  select(id_record, "municipio"=municipio_p3, "municipio_des"=municipio_p3_des,
         "cluster"=cluster_p3, "codigovivienda"=codigovivienda_p3,
         "fechaintento1"=fechaintento1_p3, "participacioninvita"=participacioninvita_p3,
         "elegiblefebril"=elegiblefebril_p3, "elegiblefebril7"=elegiblefebril7dias_p3,
         "elegiblediarrea"=elegiblediarrea_p3, "elegiblediarrea7"=elegiblediarrea7dias_p3,
         "elegibleili"=elegibleili_p3, "elegibleili7"=elegibleili7dias_p3,
         "elegibleneumonia"=elegibleneumonia_p3, "elegibleneumonia7"=elegibleneumonia7dias_p3,
         "enfermedadaun"=enfermedadaun_p3,
         "consentimientorecibio"=consentimientorecibio_p3,
         "asentimientorecibio"=asentimientorecibio_p3) %>%
   mutate(IDPersona= paste0(id_record,"-03"))

P4Sel <- P4 %>%
  dplyr::filter(!is.na(codigoentrevista_p4))%>%
   select(id_record, "municipio"=municipio_p4, "municipio_des"=municipio_p4_des,
         "cluster"=cluster_p4, "codigovivienda"=codigovivienda_p4,
         "fechaintento1"=fechaintento1_p4, "participacioninvita"=participacioninvita_p4,
         "elegiblefebril"=elegiblefebril_p4, "elegiblefebril7"=elegiblefebril7dias_p4,
         "elegiblediarrea"=elegiblediarrea_p4, "elegiblediarrea7"=elegiblediarrea7dias_p4,
         "elegibleili"=elegibleili_p4, "elegibleili7"=elegibleili7dias_p4,
         "elegibleneumonia"=elegibleneumonia_p4, "elegibleneumonia7"=elegibleneumonia7dias_p4,
         "enfermedadaun"=enfermedadaun_p4,
         "consentimientorecibio"=consentimientorecibio_p4,
         "asentimientorecibio"=asentimientorecibio_p4) %>%
   mutate(IDPersona= paste0(id_record,"-04")) 

P5Sel <- P5 %>% 
  dplyr::filter(!is.na(codigoentrevista_p5)) %>% 
     select(id_record, "municipio"=municipio_p5, "municipio_des"=municipio_p5_des,
            "cluster"=cluster_p5, "codigovivienda"=codigovivienda_p5,
            "fechaintento1"=fechaintento1_p5, "participacioninvita"=participacioninvita_p5,
            "elegiblefebril"=elegiblefebril_p5, "elegiblefebril7"=elegiblefebril7dias_p5,
            "elegiblediarrea"=elegiblediarrea_p5, "elegiblediarrea7"=elegiblediarrea7dias_p5,
            "elegibleili"=elegibleili_p5, "elegibleili7"=elegibleili7dias_p5,
            "elegibleneumonia"=elegibleneumonia_p5, "elegibleneumonia7"=elegibleneumonia7dias_p5,
            "enfermedadaun"=enfermedadaun_p5,
         "consentimientorecibio"=consentimientorecibio_p5,
         "asentimientorecibio"=asentimientorecibio_p5) %>%
   mutate(IDPersona= paste0(id_record,"-05")) 

P6Sel <- P6 %>%
  dplyr::filter(!is.na(codigoentrevista_p6)) %>% 
  select(id_record, "municipio"=municipio_p6, "municipio_des"=municipio_p6_des,
         "cluster"=cluster_p6, "codigovivienda"=codigovivienda_p6,
         "fechaintento1"=fechaintento1_p6, "participacioninvita"=participacioninvita_p6,
         "elegiblefebril"=elegiblefebril_p6, "elegiblefebril7"=elegiblefebril7dias_p6,
         "elegiblediarrea"=elegiblediarrea_p6, "elegiblediarrea7"=elegiblediarrea7dias_p6,
         "elegibleili"=elegibleili_p6, "elegibleili7"=elegibleili7dias_p6,
         "elegibleneumonia"=elegibleneumonia_p6, "elegibleneumonia7"=elegibleneumonia7dias_p6,
         "enfermedadaun"=enfermedadaun_p6,
         "consentimientorecibio"=consentimientorecibio_p6,
         "asentimientorecibio"=asentimientorecibio_p6) %>%
   mutate(IDPersona= paste0(id_record,"-06")) 

P7Sel <- P7 %>%
  dplyr::filter(!is.na(codigoentrevista_p7)) %>% 
  select(id_record, "municipio"=municipio_p7, "municipio_des"=municipio_p7_des,
         "cluster"=cluster_p7, "codigovivienda"=codigovivienda_p7,
         "fechaintento1"=fechaintento1_p7, "participacioninvita"=participacioninvita_p7,
         "elegiblefebril"=elegiblefebril_p7, "elegiblefebril7"=elegiblefebril7dias_p7,
         "elegiblediarrea"=elegiblediarrea_p7, "elegiblediarrea7"=elegiblediarrea7dias_p7,
         "elegibleili"=elegibleili_p7, "elegibleili7"=elegibleili7dias_p7,
         "elegibleneumonia"=elegibleneumonia_p7, "elegibleneumonia7"=elegibleneumonia7dias_p7,
         "enfermedadaun"=enfermedadaun_p7,
         "consentimientorecibio"=consentimientorecibio_p7,
         "asentimientorecibio"=asentimientorecibio_p7) %>%
  mutate(IDPersona= paste0(id_record,"-07")) 

P8Sel <- P8 %>% 
  dplyr::filter(!is.na(codigoentrevista_p8)) %>% 
  select(id_record, "municipio"=municipio_p8, "municipio_des"=municipio_p8_des,
         "cluster"=cluster_p8, "codigovivienda"=codigovivienda_p8,
         "fechaintento1"=fechaintento1_p8, "participacioninvita"=participacioninvita_p8,
         "elegiblefebril"=elegiblefebril_p8, "elegiblefebril7"=elegiblefebril7dias_p8,
         "elegiblediarrea"=elegiblediarrea_p8, "elegiblediarrea7"=elegiblediarrea7dias_p8,
         "elegibleili"=elegibleili_p8, "elegibleili7"=elegibleili7dias_p8,
         "elegibleneumonia"=elegibleneumonia_p8, "elegibleneumonia7"=elegibleneumonia7dias_p8,
         "enfermedadaun"=enfermedadaun_p8,
         "consentimientorecibio"=consentimientorecibio_p8,
         "asentimientorecibio"=asentimientorecibio_p8) %>%
  mutate(IDPersona= paste0(id_record,"-08")) 

P9Sel <- P9 %>%
  dplyr::filter(!is.na(codigoentrevista_p9))%>% 
  select(id_record, "municipio"=municipio_p9, "municipio_des"=municipio_p9_des,
         "cluster"=cluster_p9, "codigovivienda"=codigovivienda_p9,
         "fechaintento1"=fechaintento1_p9, "participacioninvita"=participacioninvita_p9,
         "elegiblefebril"=elegiblefebril_p9, "elegiblefebril7"=elegiblefebril7dias_p9,
         "elegiblediarrea"=elegiblediarrea_p9, "elegiblediarrea7"=elegiblediarrea7dias_p9,
         "elegibleili"=elegibleili_p9, "elegibleili7"=elegibleili7dias_p9,
         "elegibleneumonia"=elegibleneumonia_p9, "elegibleneumonia7"=elegibleneumonia7dias_p9,
         "enfermedadaun"=enfermedadaun_p9,
         "consentimientorecibio"=consentimientorecibio_p9,
         "asentimientorecibio"=asentimientorecibio_p9) %>%
  mutate(IDPersona= paste0(id_record,"-09")) 

P10Sel <- P10 %>%
  dplyr::filter(!is.na(codigoentrevista_p10))%>%
   select(id_record, "municipio"=municipio_p10, "municipio_des"=municipio_p10_des,
         "cluster"=cluster_p10, "codigovivienda"=codigovivienda_p10,
         "fechaintento1"=fechaintento1_p10, "participacioninvita"=participacioninvita_p10,
         "elegiblefebril"=elegiblefebril_p10, "elegiblefebril7"=elegiblefebril7dias_p10,
         "elegiblediarrea"=elegiblediarrea_p10, "elegiblediarrea7"=elegiblediarrea7dias_p10,
         "elegibleili"=elegibleili_p10, "elegibleili7"=elegibleili7dias_p10,
         "elegibleneumonia"=elegibleneumonia_p10, "elegibleneumonia7"=elegibleneumonia7dias_p10,
         "enfermedadaun"=enfermedadaun_p10,
         "consentimientorecibio"=consentimientorecibio_p10,
         "asentimientorecibio"=asentimientorecibio_p10) %>%
   mutate(IDPersona= paste0(id_record,"-10")) 

P11Sel <- P11 %>%
  dplyr::filter(!is.na(codigoentrevista_p11))%>%
   select(id_record, "municipio"=municipio_p11, "municipio_des"=municipio_p11_des,
         "cluster"=cluster_p11, "codigovivienda"=codigovivienda_p11,
         "fechaintento1"=fechaintento1_p11, "participacioninvita"=participacioninvita_p11,
         "elegiblefebril"=elegiblefebril_p11, "elegiblefebril7"=elegiblefebril7dias_p11,
         "elegiblediarrea"=elegiblediarrea_p11, "elegiblediarrea7"=elegiblediarrea7dias_p11,
         "elegibleili"=elegibleili_p11, "elegibleili7"=elegibleili7dias_p11,
         "elegibleneumonia"=elegibleneumonia_p11, "elegibleneumonia7"=elegibleneumonia7dias_p11,
         "enfermedadaun"=enfermedadaun_p11,
         "consentimientorecibio"=consentimientorecibio_p11,
         "asentimientorecibio"=asentimientorecibio_p11) %>%
   mutate(IDPersona= paste0(id_record,"-11")) 

P12Sel <- P12 %>%
  dplyr::filter(!is.na(codigoentrevista_p12))%>%
   select(id_record, "municipio"=municipio_p12, "municipio_des"=municipio_p12_des,
         "cluster"=cluster_p12, "codigovivienda"=codigovivienda_p12,
         "fechaintento1"=fechaintento1_p12, "participacioninvita"=participacioninvita_p12,
         "elegiblefebril"=elegiblefebril_p12, "elegiblefebril7"=elegiblefebril7dias_p12,
         "elegiblediarrea"=elegiblediarrea_p12, "elegiblediarrea7"=elegiblediarrea7dias_p12,
         "elegibleili"=elegibleili_p12, "elegibleili7"=elegibleili7dias_p12,
         "elegibleneumonia"=elegibleneumonia_p12, "elegibleneumonia7"=elegibleneumonia7dias_p12,
         "enfermedadaun"=enfermedadaun_p12,
         "consentimientorecibio"=consentimientorecibio_p12,
         "asentimientorecibio"=asentimientorecibio_p12) %>%
   mutate(IDPersona= paste0(id_record,"-12")) 

P13Sel <- P13 %>%
  dplyr::filter(!is.na(codigoentrevista_p13)) %>%
   select(id_record, "municipio"=municipio_p13, "municipio_des"=municipio_p13_des,
         "cluster"=cluster_p13, "codigovivienda"=codigovivienda_p13,
         "fechaintento1"=fechaintento1_p13, "participacioninvita"=participacioninvita_p13,
         "elegiblefebril"=elegiblefebril_p13, "elegiblefebril7"=elegiblefebril7dias_p13,
         "elegiblediarrea"=elegiblediarrea_p13, "elegiblediarrea7"=elegiblediarrea7dias_p13,
         "elegibleili"=elegibleili_p13, "elegibleili7"=elegibleili7dias_p13,
         "elegibleneumonia"=elegibleneumonia_p13, "elegibleneumonia7"=elegibleneumonia7dias_p13,
         "enfermedadaun"=enfermedadaun_p13,
         "consentimientorecibio"=consentimientorecibio_p13,
         "asentimientorecibio"=asentimientorecibio_p13) %>%
   mutate(IDPersona= paste0(id_record,"-13")) 

P14Sel <- P14 %>%
  dplyr::filter(!is.na(codigoentrevista_p14)) %>%
   select(id_record, "municipio"=municipio_p14, "municipio_des"=municipio_p14_des,
         "cluster"=cluster_p14, "codigovivienda"=codigovivienda_p14,
         "fechaintento1"=fechaintento1_p14, "participacioninvita"=participacioninvita_p14,
         "elegiblefebril"=elegiblefebril_p14, "elegiblefebril7"=elegiblefebril7dias_p14,
         "elegiblediarrea"=elegiblediarrea_p14, "elegiblediarrea7"=elegiblediarrea7dias_p14,
         "elegibleili"=elegibleili_p14, "elegibleili7"=elegibleili7dias_p14,
         "elegibleneumonia"=elegibleneumonia_p14, "elegibleneumonia7"=elegibleneumonia7dias_p14,
         "enfermedadaun"=enfermedadaun_p14,
         "consentimientorecibio"=consentimientorecibio_p14,
         "asentimientorecibio"=asentimientorecibio_p14) %>%
   mutate(IDPersona= paste0(id_record,"-14")) 


P15Sel <- P15 %>%
  dplyr::filter(!is.na(codigoentrevista_p15))%>%
  select(id_record, "municipio"=municipio_p15, "municipio_des"=municipio_p15_des,
         "cluster"=cluster_p15, "codigovivienda"=codigovivienda_p15,
         "fechaintento1"=fechaintento1_p15, "participacioninvita"=participacioninvita_p15,
         "elegiblefebril"=elegiblefebril_p15, "elegiblefebril7"=elegiblefebril7dias_p15,
         "elegiblediarrea"=elegiblediarrea_p15, "elegiblediarrea7"=elegiblediarrea7dias_p15,
         "elegibleili"=elegibleili_p15, "elegibleili7"=elegibleili7dias_p15,
         "elegibleneumonia"=elegibleneumonia_p15, "elegibleneumonia7"=elegibleneumonia7dias_p15,
         "enfermedadaun"=enfermedadaun_p15,
         "consentimientorecibio"=consentimientorecibio_p15,
         "asentimientorecibio"=asentimientorecibio_p15) %>%
   mutate(IDPersona= paste0(id_record,"-15")) 

 
PSel <- rbind(P1Sel, P2Sel, P3Sel, P4Sel, P5Sel, P6Sel, P7Sel, P8Sel, P9Sel, P10Sel, P11Sel, P12Sel, P13Sel, P14Sel, P15Sel)

PTam <- PSel %>%
   dplyr::filter(participacioninvita==1)
 
```



Cambiar variables
```{r}
 PTam$elegiblefebril <- replace(PTam$elegiblefebril, which(PTam$elegiblefebril==2),0)
 PTam$elegiblediarrea <- replace(PTam$elegiblediarrea, which(PTam$elegiblediarrea==2),0)
 PTam$elegibleili <- replace(PTam$elegibleili, which(PTam$elegibleili==2),0)
 PTam$elegibleneumonia <- replace(PTam$elegibleneumonia, which(PTam$elegibleneumonia==2),0)
 
 PTam$elegiblefebril7 <- replace(PTam$elegiblefebril7, which(PTam$elegiblefebril7==2),0)
 PTam$elegiblediarrea7 <- replace(PTam$elegiblediarrea7, which(PTam$elegiblediarrea7==2),0)
 PTam$elegibleili7 <- replace(PTam$elegibleili7, which(PTam$elegibleili7==2),0)
 PTam$elegibleneumonia7 <- replace(PTam$elegibleneumonia7, which(PTam$elegibleneumonia7==2),0)
```


Agregar variable de area rural o urbano
```{r}
RuralUrbano <- clusters %>%
   merge(clustersVis %>% select(id_record, area, area_des), by.x="IDCluster", by.y="id_record") %>%
   mutate(NumCluster = as.numeric(substr(IDCluster,2,4))) %>%
   dplyr::filter(NumCluster<=200) %>%
  select(IDCluster, area, area_des)

PTam <- PTam %>% merge(RuralUrbano, by.x="cluster", by.y="IDCluster")
```


Agregar datos de edad, sexo y educacion
```{r}
 Sexo<- hogaresVis %>%
   select(id_record, sexop1,sexop2,sexop3,sexop4,
   sexop5,sexop6,sexop7,sexop8, sexop9,sexop10,sexop11,sexop12, sexop13,sexop14,sexop15) %>%
   melt(id.vars=c("id_record"),measured.vars=c("sexop1","sexop2","sexop3","sexop4",
                                               "sexop5","sexop6","sexop7","sexop8",
                                               "sexop9","sexop10","sexop11","sexop12",
                                               "sexop13","sexop14","sexop15")) %>%
   mutate(IDPersona = ifelse(nchar(as.character(variable))==6,
                             paste0(id_record, "-0", substr(variable,6,6)),
                             paste0(id_record, "-", substr(variable,6,7)))) %>%
   select(IDPersona, "sexo"=value)
 
Sexo
 
 Sexo_des<- hogaresVis %>%
   select(id_record, sexop1_des,sexop2_des,sexop3_des,sexop4_des,
          sexop5_des,sexop6_des,sexop7_des,sexop8_des, sexop9_des,
          sexop10_des,sexop11_des,sexop12_des, sexop13_des,
          sexop14_des,sexop15_des) %>%
   melt(id.vars=c("id_record"),
        measured.vars=c("sexop1_des","sexop2_des","sexop3_des","sexop4_des",
                        "sexop5_des","sexop6_des","sexop7_des","sexop8_des",
                        "sexop9_des","sexop10_des","sexop11_des","sexop12_des",
                        "sexop13_des","sexop14_des","sexop15_des")) %>%
   mutate(IDPersona = ifelse(nchar(as.character(variable))==10,
                             paste0(id_record, "-0", substr(variable,6,6)),
                             paste0(id_record, "-", substr(variable,6,7)))) %>%
   select(IDPersona, "sexo_des"=value)
 
 Sexo_des
 
 Edad<- hogaresVis %>%
   select(id_record, edadp1,edadp2,edadp3,edadp4,
          edadp5, edadp6, edadp7, edadp8, edadp9,
          edadp10, edadp11, edadp12, edadp13,
          edadp14, edadp15) %>%
   melt(id.vars=c("id_record"),
        measured.vars=c("edadp1","edadp2","edadp3","edadp4",
                        "edadp5","edadp6","edadp7","edadp8",
                        "edadp9","edadp10","edadp11","edadp12",
                        "edadp13","edadp14","edadp15")) %>%
   mutate(IDPersona = ifelse(nchar(as.character(variable))==6,
                             paste0(id_record, "-0", substr(variable,6,6)),
                             paste0(id_record, "-", substr(variable,6,7)))) %>%
   select(IDPersona, "edad"=value) %>%
   mutate(edadnum = as.numeric(as.character(edad)),
          edad5 = ifelse(edadnum<5,1,0)) %>%
   select(-edad)

Educacion<- hogaresVis %>%
   select(id_record, educacionp1,educacionp2,educacionp3,educacionp4,
   educacionp5,educacionp6,educacionp7,educacionp8, educacionp9,
   educacionp10,educacionp11,educacionp12, educacionp13,educacionp14,educacionp15) %>%
   melt(id.vars=c("id_record"),measured.vars=c("educacionp1","educacionp2","educacionp3","educacionp4",
                                               "educacionp5","educacionp6","educacionp7","educacionp8",
                                               "educacionp9","educacionp10","educacionp11","educacionp12",
                                               "educacionp13","educacionp14","educacionp15")) %>%
   mutate(IDPersona = ifelse(nchar(as.character(variable))==11,
                             paste0(id_record, "-0", substr(variable,11,11)),
                             paste0(id_record, "-", substr(variable,11,12)))) %>%
   select(IDPersona, "educacion"=value)
 
Educacion


 PTam <- PTam %>%
   merge(Sexo, by="IDPersona") %>%
   merge(Sexo_des, by="IDPersona") %>%
   merge(Edad, by="IDPersona") %>%
   merge(Educacion, by="IDPersona")
```



# 4. Establecer pesos para PTam

Pesos de seleccion de los clusters
```{r}
# Gk is the estimated total population in stratum k
Gk_total_pop <- clusters$str_pop[1]
Gk_total_pop

# gik is the estimated population in PSU i in stratum k
gk <- clusters %>% 
  mutate(NumCluster = as.numeric(substr(IDCluster,2,4))) %>%
  dplyr::filter(NumCluster<=200) %>% 
  select(IDCluster, "gik_psu_pop"=psu_pop)
gk

# nk is the number of selected PSUs in stratum k
nk_psu_sel <- clustersVis %>%
  mutate(NumCluster = as.numeric(substr(cluster,2,4))) %>%
  dplyr::filter(NumCluster<=200) %>% 
  distinct(cluster) %>% 
  n_distinct()
nk_psu_sel


# Agregar datos
PTam <- PTam %>% 
  mutate(Gk_total_pop = Gk_total_pop) %>%
  merge(gk, by.x = "cluster", by.y="IDCluster", all.x = T) %>%
  mutate(nk_psu_sel = nk_psu_sel) %>%
  mutate(ClusterSelectionWeight = (Gk_total_pop / gik_psu_pop)/nk_psu_sel)

head(PTam)

```


Pesos de seleccion por vivienda
```{r}
# Mik is the number of total households enumerated in PSUi and statum k
Mk <- hogares %>% 
  mutate(NCluster = as.numeric(substr(cluster,2,4))) %>%
  dplyr::filter(NCluster <= 200) %>%
  group_by(cluster) %>% 
  count() %>%
  dplyr::rename("Mik_house_total" = n)

Mk

# mik is the number of households selected in PSUi and statum k
mk <- hogaresVis %>% 
  group_by(cluster) %>% 
  count() %>%
  dplyr::rename("mik_house_sel" = n)

mk

PTam <- PTam %>% 
  merge(Mk, by = "cluster", all.x = T) %>% 
  merge(mk, by = "cluster", all.x = T) %>%
  mutate(HouseholdSelectionWeight = Mik_house_total/mik_house_sel) 

head(PTam)

```



Peso de seleccion por individuo
```{r}
# Uijk is the number of total individuals enumerated in household j, PSU i and stratum k
Uk <- hogaresVis %>% 
  dplyr::filter(participa==1) %>%
  mutate(HayP1 = ifelse(!is.na(nombrep1),1,0),
         HayP2 = ifelse(!is.na(nombrep2),1,0),
         HayP3 = ifelse(!is.na(nombrep3),1,0),
         HayP4 = ifelse(!is.na(nombrep4),1,0),
         HayP5 = ifelse(!is.na(nombrep5),1,0),
         HayP6 = ifelse(!is.na(nombrep6),1,0),
         HayP7 = ifelse(!is.na(nombrep7),1,0),
         HayP8 = ifelse(!is.na(nombrep8),1,0),
         HayP9 = ifelse(!is.na(nombrep9),1,0),
         HayP10 = ifelse(!is.na(nombrep10),1,0),
         HayP11 = ifelse(!is.na(nombrep11),1,0),
         HayP12 = ifelse(!is.na(nombrep12),1,0),
         HayP13 = ifelse(!is.na(nombrep13),1,0),
         HayP14 = ifelse(!is.na(nombrep14),1,0),
         HayP15 = ifelse(!is.na(nombrep15),1,0)) %>%
  select(id_record, HayP1, HayP2, HayP3, HayP4, HayP5, HayP6, HayP7, HayP8, HayP9, HayP10, HayP11, HayP12, HayP13, HayP14, HayP15) %>%
  mutate(Uijk_ind_total = rowSums(.[,-1])) %>%
  select(id_record, (Uijk_ind_total))

head(Uk)

# uijk is the number of selected individuals enumerated in household j, PSU i and stratum k
uk <- PSel %>%
  group_by(id_record) %>%
  count() %>%
  dplyr::rename("uijk_ind_sel" = n)

uk

PTam <- PTam %>% 
  merge(Uk, by = "id_record", all.x = T) %>% 
  merge(uk, by = "id_record", all.x = T) %>%
  mutate(IndividualSelectionWeight = Uijk_ind_total/uijk_ind_sel) 
#%>%
#  mutate(SelectionWeight_indLevel = ClusterSelectionWeight*HouseholdSelectionWeight*IndividualSelectionWeight,
#         SelectionWeight_houseLevel = ClusterSelectionWeight*HouseholdSelectionWeight)

head(PTam)

```


Peso de respuesta por cluster

```{r}
# nk is the number of selected PSUs in stratum k
PTam$nk_psu_sel

# nkx is the number of found and sampled PSUs in stratum k
nkx_PSU_enr <- PTam %>% distinct(cluster) %>% n_distinct()
nkx_PSU_enr

PTam <- PTam %>%
  mutate(nkx_PSU_enr = nkx_PSU_enr) %>%
  mutate(ClusterResponseWeight = nk_psu_sel/nkx_PSU_enr)

head(PTam)
```

Peso de respuesta por casa
```{r}
#mik is the number of selected household in PSUi and statum k
PTam$mik_house_sel

# mikx is the number of found and responded households in PSUi and statum k
mkx <- hogaresVis %>%
  dplyr::filter(participa==1) %>%
  group_by(cluster) %>%
  count() %>%
  dplyr::rename("mikx_house_enr"=n)
mkx

PTam <- PTam %>% 
  merge(mkx, by="cluster") %>%
  mutate(HouseResponseWeight = mik_house_sel/mikx_house_enr) 
  
head(PTam)
```

Peso de respuesta por individuo
```{r}
#uijk is the number of selected persons in household j, PSUi and statum k
PTam$uijk_ind_sel

# mikx is the number of found and responded individuals in household j, PSUi and statum k
uijkx <- PTam %>%
  group_by(id_record) %>%
  count() %>%
  dplyr::rename("uijkx_ind_enr"=n)
uijkx

PTam <- PTam %>% 
  merge(uijkx, by="id_record") %>%
  mutate(IndividualResponseWeight = uijk_ind_sel/uijkx_ind_enr) 
#%>%
#  mutate(ResponseWeight_indLevel = ClusterResponseWeight*HouseResponseWeight*IndividualResponseWeight,
#         ResponseWeight_houseLevel = ClusterResponseWeight*HouseResponseWeight) %>%
#  mutate(Weights_indLevel = SelectionWeight_indLevel * ResponseWeight_indLevel,
#         Weights_houseLevel = SelectionWeight_houseLevel * ResponseWeight_houseLevel)
  
  
head(PTam)
```


# 5. Guardar datos

```{r}
write_rds(PTam, "Tabla de tamizados con pesos.rds")
```

