---
title: "Integrar datos de los individuos que participaron"
author: "Laura Grajeda"
date: "12 de mayo de 2020"
output: html_document
---


```{r}
library(tidyverse)
library(survey)
```


# 1. Objetivo

Integrar datos de los individuos que consintieron.


# 2. Datos

Datos de tamizaje
```{r}
PTam <- readRDS(here("1. Calculo de pesos en individuos tamizados", "Tabla de tamizados con pesos.rds"))
```


Descargar datos 

```{r}
if (!require("RMySQL"))    {install.packages("RMySQL");   library("RMySQL")}
  conRedcap <- dbConnect(MySQL(), user="redcapdb", password="4S3rr3dc4p.2017++",
                          dbname="redcap", host="144.217.19.237")
ind <- dbGetQuery(conRedcap, "SELECT * FROM amr_informe_caso")
hogaresVis <- dbGetQuery(conRedcap, "SELECT * FROM amr_datos_hogar")
#P1 <- dbGetQuery(conRedcap, "SELECT * FROM amr_tamizaje_p1")
dbDisconnect(conRedcap)
```



# 3. Seleccionar datos de la tabla de individuos

**Lugar de atencion**
```{r}
ind$LugarAtencion<-NA
ind$LugarAtencion[ind$buscoayuda==0]<-1
ind$LugarAtencion[ind$buscoayuda==1 & ind$lugartipo1==1]<-2
ind$LugarAtencion[ind$buscoayuda==1 & ind$lugartipo1==2]<-3
ind$LugarAtencion[ind$buscoayuda==1 & ind$lugartratamientootro1=="TIENDA"]<-3

ind$LugarAtencion <- factor(ind$LugarAtencion, levels = c(1,2,3), 
                             labels = c("No busco ayuda", "Servicio publico",
                                        "Servicio privado"))

ind %>% count(LugarAtencion)
```

**Edad**
```{r}
ind$edadnum <- as.numeric(ind$edad)

```

**Sexo**
```{r}
ind$sexo <- as.numeric(ind$sexo)
```


**Seleccion de datos**
```{r}
ind_paraUnir <- ind %>% 
  filter(consentimientorecibio==1) %>%
  select(id_record, edadnum, sexo, LugarAtencion, buscoayuda, lugartipo1_des)

```

# 4. Seleccion de datos de la tabla de hogar

**Etnicidad**
```{r}
hogaresVis$etniahogar_des <- factor(hogaresVis$etniahogar_des)
hogaresVis %>% count(etniahogar_des, etniahogarotro)

hogaresVis$etniahogar_des <- replace(hogaresVis$etniahogar_des, which(hogaresVis$etniahogar_des=="Otro"),NA)
```


**Servicio de agua para beber**
```{r}
hogaresVis %>% count(fuenteagua, fuenteagua_des) %>% arrange(fuenteagua)

hogaresVis$Tuberia<-NA
hogaresVis$Tuberia[hogaresVis$fuenteagua %in% c(1,2,3,4)]<-1
hogaresVis$Tuberia[hogaresVis$fuenteagua %in% c(5,6,7,8,9,10,11,12,14)]<-2
hogaresVis$Tuberia[hogaresVis$fuenteagua==13]<-3

hogaresVis$Tuberia <- factor(hogaresVis$Tuberia, levels = c(1,2,3), labels = c("Agua tuberia", "Agua no tuberia", "Agua embotellada"))
```


**Servicio sanitario:**
Vamos a utilizar la definicon de JMP de improved sanitation. Claudia me paso el codigo. No es posible aplicarlo correctamente porque no tenemos informacion para todas la variables.

```{r}
hogaresVis %>% count(sanitarioservicio, sanitarioservicio_des)


# JMP-defined improved toilet----
hogaresVis$Inodoro <- NA
hogaresVis$Inodoro[hogaresVis$sanitarioservicio %in% c(1,2,3,4,5,6)]<-1
hogaresVis$Inodoro[hogaresVis$sanitarioservicio %in% c(7,8,9)]<-0


# Toilet on premises, not shared. No colectamos informacion sobre donde esta colocado el sanitario----
hogaresVis$privateToilet <- NA
hogaresVis$privateToilet[hogaresVis$sanitariocomparte==0]<-1
hogaresVis$privateToilet[hogaresVis$sanitariocomparte==1]<-0

# Toilet cleaned in past 4 weeks----No prguntamos

# Child's last stool disposed in toilet---- No preguntamos

# Composite measure: poor sanitation----
# lbd$poorSanitation <- ifelse((amrA$Inodoro==1 & 
#                               amrA$privateToilet==1 & 
#                                  amrA$cleanToilet==1 & 
#                                  amrA$childStool==1),0,1)
hogaresVis$ImprovedSanitation <- ifelse(hogaresVis$Inodoro==1 & 
                                        hogaresVis$privateToilet==1,1,0)

hogaresVis$ImprovedSanitation <- factor(hogaresVis$ImprovedSanitation, levels = c(1,0), labels = c("Si", "No"))
hogaresVis %>% count(Inodoro, privateToilet, ImprovedSanitation)
```

**Tipo estufa**
```{r}
hogaresVis %>% count(estufaprincipal, estufaprincipal_des)
hogaresVis %>% count(combustiblecocinaprincipal, combustiblecocinaprincipal_des)

hogaresVis$CombustiblePr <- NA
hogaresVis$CombustiblePr[hogaresVis$combustiblecocinaprincipal %in% c(4,5)]<-1
hogaresVis$CombustiblePr[hogaresVis$combustiblecocinaprincipal %in% c(1,2,3)]<-2
hogaresVis$CombustiblePr[hogaresVis$combustiblecocinaprincipal %in% c(6)]<-3

hogaresVis$CombustiblePr <- factor(hogaresVis$CombustiblePr, levels = c(1,2,3), labels = c("GLP o electricidad", "Biomasa", "Keroseno"))

```



Hacinamiento
```{r}
hogaresVis %>% count(casaespaciosdormir)

hogaresVis$casaespaciosdormir <- as.numeric(hogaresVis$casaespaciosdormir)
hogaresVis$vivep1 <- as.numeric(hogaresVis$vivep1)
hogaresVis$vivep2 <- as.numeric(hogaresVis$vivep2)
hogaresVis$vivep3 <- as.numeric(hogaresVis$vivep3)
hogaresVis$vivep4 <- as.numeric(hogaresVis$vivep4)
hogaresVis$vivep5 <- as.numeric(hogaresVis$vivep5)
hogaresVis$vivep6 <- as.numeric(hogaresVis$vivep6)
hogaresVis$vivep7 <- as.numeric(hogaresVis$vivep7)
hogaresVis$vivep8 <- as.numeric(hogaresVis$vivep8)
hogaresVis$vivep9 <- as.numeric(hogaresVis$vivep9)
hogaresVis$vivep10 <- as.numeric(hogaresVis$vivep10)
hogaresVis$vivep11 <- as.numeric(hogaresVis$vivep11)
hogaresVis$vivep12 <- as.numeric(hogaresVis$vivep12)
hogaresVis$vivep13 <- as.numeric(hogaresVis$vivep13)
hogaresVis$vivep14 <- as.numeric(hogaresVis$vivep14)
hogaresVis$vivep15 <- as.numeric(hogaresVis$vivep15)

hogaresVis <- hogaresVis %>% 
  mutate(numPer = hogaresVis %>% select(contains("vivep")) %>% rowSums(na.rm = T),
        hacinamiento= ifelse(numPer/casaespaciosdormir>3,1,0))

hogaresVis$hacinamiento <- factor(hogaresVis$hacinamiento, levels = c(1,0), labels = c("Si", "No"))
```



```{r}
hog_paraUnir <- hogaresVis %>% select(id_record, etniahogar_des, Tuberia, ImprovedSanitation, CombustiblePr, hacinamiento, educacionp1)
```



# 4. Unificar datos

```{r}
PTam$sexo <- as.numeric(PTam$sexo)

PTam2 <- PTam %>% 
  merge(ind_paraUnir, by=c("id_record", "edadnum", "sexo"), all.x = T) %>%
  merge(hog_paraUnir, by="id_record", all.x=T)
  
```



**Escolaridad** Esta variable utilizara informacion del individuo que consisntio y tambien del jefe de hogar. Cuando el individuo participante sea menor de edad se usar? la escolaridad del jefe de hogar.
```{r}
PTam2 %>% filter(elegiblefebril==1) %>%
  count(educacion)

PTam2$NivelEducacion <- NA
PTam2$NivelEducacion[PTam2$educacion %in% c(0,1)  & PTam$edadnum>=18]<-1
PTam2$NivelEducacion[PTam2$educacion %in% c(2,5) & PTam$edadnum>=18]<-2
PTam2$NivelEducacion[PTam2$educacion %in% c(3,4) & PTam$edadnum>=18]<-3
PTam2$NivelEducacion[PTam2$educacionp1 %in% c(0,1)  & PTam$edadnum<18]<-1
PTam2$NivelEducacion[PTam2$educacionp1 %in% c(2,5) & PTam$edadnum<18]<-2
PTam2$NivelEducacion[PTam2$educacionp1 %in% c(3,4) & PTam$edadnum<18]<-3

PTam2$NivelEducacion <- factor(PTam2$NivelEducacion, levels = c(1,2,3), 
                             labels = c("Ninguna","Primaria", "Secundaria o superior"))

PTam2 %>% filter(elegiblefebril==1) %>%
  count(edadnum, educacion, NivelEducacion)
```




```{r}
write_rds(PTam2, "Tabla de tamizados con pesos 2.rds")
```


