---
title: "1. Create analytical data set"
author: "Laura Grajeda"
date: "August 31, 2026"
output: html_document
---


```{r}
library(tidyverse)
library(survey)
library(reshape)
library(here)
library(readxl)
library(sf)
library(psych)
library(gtools)
if (!require("RMySQL"))    {install.packages("RMySQL");   library("RMySQL")}
source(here("MySQL_Login_Credentials.R"))
```



# 1. Aim


Create the analytical dataset for the manuscript: Prevalence of acute infectious syndromes and healthcare-seeking practices in western Guatemala: A comparison before and during the COVID-19 pandemic.

This dataset will include data at the level of clusters, household, and individuals. Individuals include data of deceased household members.

Cluster data:



# 2. Data

## + Clusters

```{r}
clusters<-read_excel(here("1_Create_dataset/input/Datos_Sel_AMR_HUS_NameClsuster.xlsx"))
clusters %>% data.frame() %>% count(psu_pop, xCent) %>% arrange(desc(n))
```



## + Clusters visited


Data at the cluster level. Includes one record for each of the 446 visited clusters.

```{r warning=FALSE, echo=F, message=FALSE, results='hide'}
conRedcap <- dbConnect(MySQL(), user=user, password=password,
                          dbname=dbname, host=host)
  
clustersVis <- dbGetQuery(conRedcap, "select * from identificacion_cluster_amr_vicoip")
dbDisconnect(conRedcap)
remove(conRedcap)
```




## + Households

Data at the household levels. Includes one record for each of the 3577 households among the 266 clusters with households.


```{r warning=FALSE, echo=F, message=FALSE, results='hide'}
conRedcap <- dbConnect(MySQL(), user=user, password=password,
                          dbname=dbname, host=host)
hogares <- dbGetQuery(conRedcap, "select * from identificacion_de_hogares_amr_vicoip")
dbDisconnect(conRedcap)
remove(conRedcap)
```


Quitar los registros que no son hogres de la tabla de conteo de viviendas
```{r}
hogares <- hogares %>%
  filter(record_id!="A010-007") %>% # hogar esta afuera del cluster
  filter(record_id!="A073-001") %>% # se confirmo que la vivienda esta deshabitada
  filter(record_id!="A073-003") %>% # se confirmo que la vivienda esta deshabitada
  filter(record_id!="A131-009") %>% # Familia pertenece al hogar A131-008
  filter(record_id!="A131-013") %>% # Familia pertenece al hogar A131-012
  filter(record_id!="A075-004") %>% # se confirmo que la vivienda esta deshabitada
  filter(record_id!="A067-017") %>% # se confirmo que la vivienda esta deshabitada
  filter(record_id!="A129-001") %>% # Familia pertenece al hogar A129-002
  mutate(cluster = substr(id_record,1,4)) %>% 
  # para reemplazar la variable "cluster" que no tiene un formato fijo
  mutate(num_miembros_1 = as.numeric(num_miembros_1), 
         anhos_5 = as.numeric(anhos_5), 
         anhos_6_18 = as.numeric(anhos_6_18),
         anhos_18_60 = as.numeric(anhos_18_60),
         anhos_60 = as.numeric(anhos_60))
```



## + Hogares visitados

Contiene infomacion del censo y caracterisitcas del hogar

```{r warning=FALSE, echo=F, message=FALSE, results='hide'}
conRedcap <- dbConnect(MySQL(), user=user, password=password,
                          dbname=dbname, host=host)
  
hogaresVis <- dbGetQuery(conRedcap, "SELECT * FROM amr_datos_hogar")
dbDisconnect(conRedcap)
remove(conRedcap)
```


```{r}
hogaresVis <- hogaresVis %>% 
   mutate(NumCluster = as.numeric(substr(cluster,2,4)),
          project = ifelse(NumCluster < 230, "AMR", "WT"),
          COVID = ifelse(fechapartea1 < as.Date("2020-04-01"),"antes","durante"),
          Periodo = case_when(
            project=="AMR" & COVID == "antes" ~ "Antes-AMR",
            project=="AMR" & COVID == "durante" ~ "Durante-AMR",
            project=="WT" & COVID == "durante" ~ "Durante-WT"))

```





## + Personas

```{r warning=FALSE, echo=F, message=FALSE, results='hide'}
conRedcap <- dbConnect(MySQL(), user=user, password=password,
                          dbname=dbname, host=host)
  
P1 <- dbGetQuery(conRedcap, "SELECT * FROM amr_tamizaje_p1")
P2 <- dbGetQuery(conRedcap, "SELECT * FROM amr_tamizaje_p2")
P3 <- dbGetQuery(conRedcap, "SELECT * FROM amr_tamizaje_p3")
P4 <- dbGetQuery(conRedcap, "SELECT * FROM amr_tamizaje_p4")
P5 <- dbGetQuery(conRedcap, "SELECT * FROM amr_tamizaje_p5")
P6 <- dbGetQuery(conRedcap, "SELECT * FROM amr_tamizaje_p6")
P7 <- dbGetQuery(conRedcap, "SELECT * FROM amr_tamizaje_p7")
P8 <- dbGetQuery(conRedcap, "SELECT * FROM amr_tamizaje_p8")
P9 <- dbGetQuery(conRedcap, "SELECT * FROM amr_tamizaje_p9")
P10 <- dbGetQuery(conRedcap, "SELECT * FROM amr_tamizaje_p10")
P11 <- dbGetQuery(conRedcap, "SELECT * FROM amr_tamizaje_p11")
P12 <- dbGetQuery(conRedcap, "SELECT * FROM amr_tamizaje_12")
P13 <- dbGetQuery(conRedcap, "SELECT * FROM amr_tamizaje_p13")
P14 <- dbGetQuery(conRedcap, "SELECT * FROM amr_tamizaje_p14")
P15 <- dbGetQuery(conRedcap, "SELECT * FROM amr_tamizaje_p15")
dbDisconnect(conRedcap)
remove(conRedcap)
```



## + Individuos seleccionado (ind)

```{r warning=FALSE, echo=F, message=FALSE, results='hide'}
conRedcap <- dbConnect(MySQL(), user=user, password=password,
                          dbname=dbname, host=host)

ind <- dbGetQuery(conRedcap, "SELECT * FROM amr_informe_caso")
dbDisconnect(conRedcap)
remove(conRedcap)
```




Ver datos: Clusters visitados. Censo de clusters para verificar en campo si el cluster es accesible y hay viviendas
```{r}
nrow(clustersVis)
clustersVis %>% count(tiene_viviendas)
```

Ver datos: Hogares. Censo de hogares en el cluster.
```{r}
names(hogares)
ggplot(hogares) +
  geom_bar(aes(as.Date(fecha)))

hogares %>% count(cluster)
hogares %>% count(res_vista)
hogares %>% count(res_vista, candidato_si_no)
```


```{r}
hogares %>% count(res_vista)
hogares %>% count(res_vista)
```


## + Individuos fallecidos

```{r}
Fallecidos <- read.csv(here("1_Create_dataset/input/AMRCOMUNITARIO_DATA_2026-04-06_0716_Fallecidos_DatesShifted.csv"))
```





# 3. Crear tabla de datos de las personas tamizadas

## + Individuos tamizados
```{r}
P1Sel <- P1 %>% 
  dplyr::filter(!is.na(codigoentrevista_p)) %>% 
  select(id_record, "municipio"=municipio_p, "municipio_des"=municipio_p_des,
         "cluster"=cluster_p, "codigovivienda"=codigovivienda_p,
         "fechaintento1"=fechaintento1_p, "participacioninvita"=participacioninvita_p,
         "elegiblefebril"=elegiblefebril_p, "elegiblefebril7"=elegiblefebril7dias_p,
         "elegiblediarrea"=elegiblediarrea_p, "elegiblediarrea7"=elegiblediarrea7dias_p,
         "elegibleili"=elegibleili_p, "elegibleili7"=elegibleili7dias_p,
         "elegibleneumonia"=elegibleneumonia_p, #"elegibleneumonia7"=elegibleneumonia7dias_p,
         "enfermedadaun"=enfermedadaun_p,
         "consentimientorecibio"=consentimientorecibio_p,
         "asentimientorecibio"=asentimientorecibio_p) %>%
   mutate(IDPersona= paste0(id_record,"-01")) 

P2Sel <- P2 %>% 
  dplyr::filter(!is.na(codigoentrevista_p2))%>%
   select(id_record, "municipio"=municipio_p2, "municipio_des"=municipio_p2_des,
         "cluster"=cluster_p2, "codigovivienda"=codigovivienda_p2,
         "fechaintento1"=fechaintento1_p2, "participacioninvita"=participacioninvita_p2,
         "elegiblefebril"=elegiblefebril_p2, "elegiblefebril7"=elegiblefebril7dias_p2,
         "elegiblediarrea"=elegiblediarrea_p2, "elegiblediarrea7"=elegiblediarrea7dias_p2,
         "elegibleili"=elegibleili_p2, "elegibleili7"=elegibleili7dias_p2,
         "elegibleneumonia"=elegibleneumonia_p2, #"elegibleneumonia7"=elegibleneumonia7dias_p2,
         "enfermedadaun"=enfermedadaun_p2,
         "consentimientorecibio"=consentimientorecibio_p2,
         "asentimientorecibio"=asentimientorecibio_p2) %>%
   mutate(IDPersona= paste0(id_record,"-02"))


P3Sel <- P3 %>% 
  dplyr::filter(!is.na(codigoentrevista_p3))%>%
  select(id_record, "municipio"=municipio_p3, "municipio_des"=municipio_p3_des,
         "cluster"=cluster_p3, "codigovivienda"=codigovivienda_p3,
         "fechaintento1"=fechaintento1_p3, "participacioninvita"=participacioninvita_p3,
         "elegiblefebril"=elegiblefebril_p3, "elegiblefebril7"=elegiblefebril7dias_p3,
         "elegiblediarrea"=elegiblediarrea_p3, "elegiblediarrea7"=elegiblediarrea7dias_p3,
         "elegibleili"=elegibleili_p3, "elegibleili7"=elegibleili7dias_p3,
         "elegibleneumonia"=elegibleneumonia_p3, #"elegibleneumonia7"=elegibleneumonia7dias_p3,
         "enfermedadaun"=enfermedadaun_p3,
         "consentimientorecibio"=consentimientorecibio_p3,
         "asentimientorecibio"=asentimientorecibio_p3) %>%
   mutate(IDPersona= paste0(id_record,"-03"))

P4Sel <- P4 %>%
  dplyr::filter(!is.na(codigoentrevista_p4))%>%
   select(id_record, "municipio"=municipio_p4, "municipio_des"=municipio_p4_des,
         "cluster"=cluster_p4, "codigovivienda"=codigovivienda_p4,
         "fechaintento1"=fechaintento1_p4, "participacioninvita"=participacioninvita_p4,
         "elegiblefebril"=elegiblefebril_p4, "elegiblefebril7"=elegiblefebril7dias_p4,
         "elegiblediarrea"=elegiblediarrea_p4, "elegiblediarrea7"=elegiblediarrea7dias_p4,
         "elegibleili"=elegibleili_p4, "elegibleili7"=elegibleili7dias_p4,
         "elegibleneumonia"=elegibleneumonia_p4, #"elegibleneumonia7"=elegibleneumonia7dias_p4,
         "enfermedadaun"=enfermedadaun_p4,
         "consentimientorecibio"=consentimientorecibio_p4,
         "asentimientorecibio"=asentimientorecibio_p4) %>%
   mutate(IDPersona= paste0(id_record,"-04")) 

P5Sel <- P5 %>% 
  dplyr::filter(!is.na(codigoentrevista_p5)) %>% 
     select(id_record, "municipio"=municipio_p5, "municipio_des"=municipio_p5_des,
            "cluster"=cluster_p5, "codigovivienda"=codigovivienda_p5,
            "fechaintento1"=fechaintento1_p5, "participacioninvita"=participacioninvita_p5,
            "elegiblefebril"=elegiblefebril_p5, "elegiblefebril7"=elegiblefebril7dias_p5,
            "elegiblediarrea"=elegiblediarrea_p5, "elegiblediarrea7"=elegiblediarrea7dias_p5,
            "elegibleili"=elegibleili_p5, "elegibleili7"=elegibleili7dias_p5,
            "elegibleneumonia"=elegibleneumonia_p5, #"elegibleneumonia7"=elegibleneumonia7dias_p5,
            "enfermedadaun"=enfermedadaun_p5,
         "consentimientorecibio"=consentimientorecibio_p5,
         "asentimientorecibio"=asentimientorecibio_p5) %>%
   mutate(IDPersona= paste0(id_record,"-05")) 

P6Sel <- P6 %>%
  dplyr::filter(!is.na(codigoentrevista_p6)) %>% 
  select(id_record, "municipio"=municipio_p6, "municipio_des"=municipio_p6_des,
         "cluster"=cluster_p6, "codigovivienda"=codigovivienda_p6,
         "fechaintento1"=fechaintento1_p6, "participacioninvita"=participacioninvita_p6,
         "elegiblefebril"=elegiblefebril_p6, "elegiblefebril7"=elegiblefebril7dias_p6,
         "elegiblediarrea"=elegiblediarrea_p6, "elegiblediarrea7"=elegiblediarrea7dias_p6,
         "elegibleili"=elegibleili_p6, "elegibleili7"=elegibleili7dias_p6,
         "elegibleneumonia"=elegibleneumonia_p6, #"elegibleneumonia7"=elegibleneumonia7dias_p6,
         "enfermedadaun"=enfermedadaun_p6,
         "consentimientorecibio"=consentimientorecibio_p6,
         "asentimientorecibio"=asentimientorecibio_p6) %>%
   mutate(IDPersona= paste0(id_record,"-06")) 

P7Sel <- P7 %>%
  dplyr::filter(!is.na(codigoentrevista_p7)) %>% 
  select(id_record, "municipio"=municipio_p7, "municipio_des"=municipio_p7_des,
         "cluster"=cluster_p7, "codigovivienda"=codigovivienda_p7,
         "fechaintento1"=fechaintento1_p7, "participacioninvita"=participacioninvita_p7,
         "elegiblefebril"=elegiblefebril_p7, "elegiblefebril7"=elegiblefebril7dias_p7,
         "elegiblediarrea"=elegiblediarrea_p7, "elegiblediarrea7"=elegiblediarrea7dias_p7,
         "elegibleili"=elegibleili_p7, "elegibleili7"=elegibleili7dias_p7,
         "elegibleneumonia"=elegibleneumonia_p7, #"elegibleneumonia7"=elegibleneumonia7dias_p7,
         "enfermedadaun"=enfermedadaun_p7,
         "consentimientorecibio"=consentimientorecibio_p7,
         "asentimientorecibio"=asentimientorecibio_p7) %>%
  mutate(IDPersona= paste0(id_record,"-07")) 

P8Sel <- P8 %>% 
  dplyr::filter(!is.na(codigoentrevista_p8)) %>% 
  select(id_record, "municipio"=municipio_p8, "municipio_des"=municipio_p8_des,
         "cluster"=cluster_p8, "codigovivienda"=codigovivienda_p8,
         "fechaintento1"=fechaintento1_p8, "participacioninvita"=participacioninvita_p8,
         "elegiblefebril"=elegiblefebril_p8, "elegiblefebril7"=elegiblefebril7dias_p8,
         "elegiblediarrea"=elegiblediarrea_p8, "elegiblediarrea7"=elegiblediarrea7dias_p8,
         "elegibleili"=elegibleili_p8, "elegibleili7"=elegibleili7dias_p8,
         "elegibleneumonia"=elegibleneumonia_p8, #"elegibleneumonia7"=elegibleneumonia7dias_p8,
         "enfermedadaun"=enfermedadaun_p8,
         "consentimientorecibio"=consentimientorecibio_p8,
         "asentimientorecibio"=asentimientorecibio_p8) %>%
  mutate(IDPersona= paste0(id_record,"-08")) 

P9Sel <- P9 %>%
  dplyr::filter(!is.na(codigoentrevista_p9))%>% 
  select(id_record, "municipio"=municipio_p9, "municipio_des"=municipio_p9_des,
         "cluster"=cluster_p9, "codigovivienda"=codigovivienda_p9,
         "fechaintento1"=fechaintento1_p9, "participacioninvita"=participacioninvita_p9,
         "elegiblefebril"=elegiblefebril_p9, "elegiblefebril7"=elegiblefebril7dias_p9,
         "elegiblediarrea"=elegiblediarrea_p9, "elegiblediarrea7"=elegiblediarrea7dias_p9,
         "elegibleili"=elegibleili_p9, "elegibleili7"=elegibleili7dias_p9,
         "elegibleneumonia"=elegibleneumonia_p9, #"elegibleneumonia7"=elegibleneumonia7dias_p9,
         "enfermedadaun"=enfermedadaun_p9,
         "consentimientorecibio"=consentimientorecibio_p9,
         "asentimientorecibio"=asentimientorecibio_p9) %>%
  mutate(IDPersona= paste0(id_record,"-09")) 

P10Sel <- P10 %>%
  dplyr::filter(!is.na(codigoentrevista_p10))%>%
   select(id_record, "municipio"=municipio_p10, "municipio_des"=municipio_p10_des,
         "cluster"=cluster_p10, "codigovivienda"=codigovivienda_p10,
         "fechaintento1"=fechaintento1_p10, "participacioninvita"=participacioninvita_p10,
         "elegiblefebril"=elegiblefebril_p10, "elegiblefebril7"=elegiblefebril7dias_p10,
         "elegiblediarrea"=elegiblediarrea_p10, "elegiblediarrea7"=elegiblediarrea7dias_p10,
         "elegibleili"=elegibleili_p10, "elegibleili7"=elegibleili7dias_p10,
         "elegibleneumonia"=elegibleneumonia_p10, #"elegibleneumonia7"=elegibleneumonia7dias_p10,
         "enfermedadaun"=enfermedadaun_p10,
         "consentimientorecibio"=consentimientorecibio_p10,
         "asentimientorecibio"=asentimientorecibio_p10) %>%
   mutate(IDPersona= paste0(id_record,"-10")) 

P11Sel <- P11 %>%
  dplyr::filter(!is.na(codigoentrevista_p11))%>%
   select(id_record, "municipio"=municipio_p11, "municipio_des"=municipio_p11_des,
         "cluster"=cluster_p11, "codigovivienda"=codigovivienda_p11,
         "fechaintento1"=fechaintento1_p11, "participacioninvita"=participacioninvita_p11,
         "elegiblefebril"=elegiblefebril_p11, "elegiblefebril7"=elegiblefebril7dias_p11,
         "elegiblediarrea"=elegiblediarrea_p11, "elegiblediarrea7"=elegiblediarrea7dias_p11,
         "elegibleili"=elegibleili_p11, "elegibleili7"=elegibleili7dias_p11,
         "elegibleneumonia"=elegibleneumonia_p11, #"elegibleneumonia7"=elegibleneumonia7dias_p11,
         "enfermedadaun"=enfermedadaun_p11,
         "consentimientorecibio"=consentimientorecibio_p11,
         "asentimientorecibio"=asentimientorecibio_p11) %>%
   mutate(IDPersona= paste0(id_record,"-11")) 

P12Sel <- P12 %>%
  dplyr::filter(!is.na(codigoentrevista_p12))%>%
   select(id_record, "municipio"=municipio_p12, "municipio_des"=municipio_p12_des,
         "cluster"=cluster_p12, "codigovivienda"=codigovivienda_p12,
         "fechaintento1"=fechaintento1_p12, "participacioninvita"=participacioninvita_p12,
         "elegiblefebril"=elegiblefebril_p12, "elegiblefebril7"=elegiblefebril7dias_p12,
         "elegiblediarrea"=elegiblediarrea_p12, "elegiblediarrea7"=elegiblediarrea7dias_p12,
         "elegibleili"=elegibleili_p12, "elegibleili7"=elegibleili7dias_p12,
         "elegibleneumonia"=elegibleneumonia_p12, #"elegibleneumonia7"=elegibleneumonia7dias_p12,
         "enfermedadaun"=enfermedadaun_p12,
         "consentimientorecibio"=consentimientorecibio_p12,
         "asentimientorecibio"=asentimientorecibio_p12) %>%
   mutate(IDPersona= paste0(id_record,"-12")) 

P13Sel <- P13 %>%
  dplyr::filter(!is.na(codigoentrevista_p13)) %>%
   select(id_record, "municipio"=municipio_p13, "municipio_des"=municipio_p13_des,
         "cluster"=cluster_p13, "codigovivienda"=codigovivienda_p13,
         "fechaintento1"=fechaintento1_p13, "participacioninvita"=participacioninvita_p13,
         "elegiblefebril"=elegiblefebril_p13, "elegiblefebril7"=elegiblefebril7dias_p13,
         "elegiblediarrea"=elegiblediarrea_p13, "elegiblediarrea7"=elegiblediarrea7dias_p13,
         "elegibleili"=elegibleili_p13, "elegibleili7"=elegibleili7dias_p13,
         "elegibleneumonia"=elegibleneumonia_p13, #"elegibleneumonia7"=elegibleneumonia7dias_p13,
         "enfermedadaun"=enfermedadaun_p13,
         "consentimientorecibio"=consentimientorecibio_p13,
         "asentimientorecibio"=asentimientorecibio_p13) %>%
   mutate(IDPersona= paste0(id_record,"-13")) 

P14Sel <- P14 %>%
  dplyr::filter(!is.na(codigoentrevista_p14)) %>%
   select(id_record, "municipio"=municipio_p14, "municipio_des"=municipio_p14_des,
         "cluster"=cluster_p14, "codigovivienda"=codigovivienda_p14,
         "fechaintento1"=fechaintento1_p14, "participacioninvita"=participacioninvita_p14,
         "elegiblefebril"=elegiblefebril_p14, "elegiblefebril7"=elegiblefebril7dias_p14,
         "elegiblediarrea"=elegiblediarrea_p14, "elegiblediarrea7"=elegiblediarrea7dias_p14,
         "elegibleili"=elegibleili_p14, "elegibleili7"=elegibleili7dias_p14,
         "elegibleneumonia"=elegibleneumonia_p14, #"elegibleneumonia7"=elegibleneumonia7dias_p14,
         "enfermedadaun"=enfermedadaun_p14,
         "consentimientorecibio"=consentimientorecibio_p14,
         "asentimientorecibio"=asentimientorecibio_p14) %>%
   mutate(IDPersona= paste0(id_record,"-14")) 


P15Sel <- P15 %>%
  dplyr::filter(!is.na(codigoentrevista_p15))%>%
  select(id_record, "municipio"=municipio_p15, "municipio_des"=municipio_p15_des,
         "cluster"=cluster_p15, "codigovivienda"=codigovivienda_p15,
         "fechaintento1"=fechaintento1_p15, "participacioninvita"=participacioninvita_p15,
         "elegiblefebril"=elegiblefebril_p15, "elegiblefebril7"=elegiblefebril7dias_p15,
         "elegiblediarrea"=elegiblediarrea_p15, "elegiblediarrea7"=elegiblediarrea7dias_p15,
         "elegibleili"=elegibleili_p15, "elegibleili7"=elegibleili7dias_p15,
         "elegibleneumonia"=elegibleneumonia_p15, #"elegibleneumonia7"=elegibleneumonia7dias_p15,
         "enfermedadaun"=enfermedadaun_p15,
         "consentimientorecibio"=consentimientorecibio_p15,
         "asentimientorecibio"=asentimientorecibio_p15) %>%
   mutate(IDPersona= paste0(id_record,"-15")) 

 
PSel <- rbind(P1Sel, P2Sel, P3Sel, P4Sel, P5Sel, P6Sel, P7Sel, P8Sel, P9Sel, P10Sel, P11Sel, P12Sel, P13Sel, P14Sel, P15Sel)

PTam <- PSel %>%
   dplyr::filter(participacioninvita==1)


remove(P1Sel, P2Sel, P3Sel, P4Sel, P5Sel, P6Sel, P7Sel, P8Sel, P9Sel, P10Sel, P11Sel, P12Sel, P13Sel, P14Sel, P15Sel)
```



Cambiar variables
```{r}
 PTam$elegiblefebril <- replace(PTam$elegiblefebril, which(PTam$elegiblefebril==2),0)
 PTam$elegiblediarrea <- replace(PTam$elegiblediarrea, which(PTam$elegiblediarrea==2),0)
 PTam$elegibleili <- replace(PTam$elegibleili, which(PTam$elegibleili==2),0)
 PTam$elegibleneumonia <- replace(PTam$elegibleneumonia, which(PTam$elegibleneumonia==2),0)
 
 PTam$elegiblefebril7 <- replace(PTam$elegiblefebril7, which(PTam$elegiblefebril7==2),0)
 PTam$elegiblediarrea7 <- replace(PTam$elegiblediarrea7, which(PTam$elegiblediarrea7==2),0)
 PTam$elegibleili7 <- replace(PTam$elegibleili7, which(PTam$elegibleili7==2),0)
 #PTam$elegibleneumonia7 <- replace(PTam$elegibleneumonia7, which(PTam$elegibleneumonia7==2),0)
 
 PTam$fechaintento1 <- ymd_hm(PTam$fechaintento1)
```


## + Fiebre de origin desconocido

```{r}
PTam <- PTam %>% 
  mutate(
    elegiblefebril_FUO = case_when(
      elegiblefebril==0 ~ 0,
      elegiblefebril==1 & elegibleili==0 ~ 1,
      elegiblefebril==1 & elegibleili==1 ~ 0),
    elegiblefebril7_FUO = case_when(
      elegiblefebril7==0 ~ 0,
      elegiblefebril7==1 & elegibleili==0 ~ 1,
      elegiblefebril7==1 & elegibleili==1 ~ 0))
```


```{r}
PTam %>% count(elegiblefebril7, elegibleili7, elegiblefebril7_FUO)
```





## + Agregar var clusters visitados


Agregar variables geograficas
```{r}
RuralUrbano <- clusters %>%
    merge(clustersVis %>% select(id_record, area, area_des), by.x="IDCluster", by.y="id_record", all=T) 
 
PTam <- PTam %>% merge(RuralUrbano, by.x="cluster", by.y="IDCluster")
```



## + Agregar var de censo (hogaresvis)

Agregar datos de edad, sexo y educacion
```{r}
# Sexo
 Sexo<- hogaresVis %>%
   select(id_record, sexop1,sexop2,sexop3,sexop4,
   sexop5,sexop6,sexop7,sexop8, sexop9,sexop10,sexop11,sexop12, sexop13,sexop14,sexop15) %>%
   melt(id.vars=c("id_record"),measured.vars=c("sexop1","sexop2","sexop3","sexop4",
                                               "sexop5","sexop6","sexop7","sexop8",
                                               "sexop9","sexop10","sexop11","sexop12",
                                               "sexop13","sexop14","sexop15")) %>%
   mutate(IDPersona = ifelse(nchar(as.character(variable))==6,
                             paste0(id_record, "-0", substr(variable,6,6)),
                             paste0(id_record, "-", substr(variable,6,7)))) %>%
   select(IDPersona, "sexo"=value)
 
Sexo
 
 Sexo_des<- hogaresVis %>%
   select(id_record, sexop1_des,sexop2_des,sexop3_des,sexop4_des,
          sexop5_des,sexop6_des,sexop7_des,sexop8_des, sexop9_des,
          sexop10_des,sexop11_des,sexop12_des, sexop13_des,
          sexop14_des,sexop15_des) %>%
   melt(id.vars=c("id_record"),
        measured.vars=c("sexop1_des","sexop2_des","sexop3_des","sexop4_des",
                        "sexop5_des","sexop6_des","sexop7_des","sexop8_des",
                        "sexop9_des","sexop10_des","sexop11_des","sexop12_des",
                        "sexop13_des","sexop14_des","sexop15_des")) %>%
   mutate(IDPersona = ifelse(nchar(as.character(variable))==10,
                             paste0(id_record, "-0", substr(variable,6,6)),
                             paste0(id_record, "-", substr(variable,6,7)))) %>%
   select(IDPersona, "sexo_des"=value)
 
 Sexo_des
 
# EDAD
# La edad parece que tambien esta en los P1-P15 como edadtamizaje
Edad<- hogaresVis %>%
   select(id_record, edadp1,edadp2,edadp3,edadp4,
          edadp5, edadp6, edadp7, edadp8, edadp9,
          edadp10, edadp11, edadp12, edadp13,
          edadp14, edadp15) %>%
   melt(id.vars=c("id_record"),
        measured.vars=c("edadp1","edadp2","edadp3","edadp4",
                        "edadp5","edadp6","edadp7","edadp8",
                        "edadp9","edadp10","edadp11","edadp12",
                        "edadp13","edadp14","edadp15")) %>%
   mutate(IDPersona = ifelse(nchar(as.character(variable))==6,
                             paste0(id_record, "-0", substr(variable,6,6)),
                             paste0(id_record, "-", substr(variable,6,7)))) %>%
   select(IDPersona, "edad"=value) %>%
   mutate(edadnum = as.numeric(as.character(edad)),
          edad5 = ifelse(edadnum<5,"Menor5","5oMas"),
          edad15 = ifelse(edadnum<15,"Menor15","15oMas"),
          edadcat = factor(case_when(
            between(edadnum,0,4) ~ "00-04",
            between(edadnum,5,14) ~ "05-14",
            between(edadnum,15,44) ~ "15-44",
            between(edadnum,45,64) ~ "45-64",
            edadnum>64 ~ ">=65"))) %>%
   select(-edad)
```

```{r}
# Educacion
# Cual fue el ultimo nivel educativo en el cual estuvo inscrito el Jefe/Representante de hogar?
# Cual fue el ultimo nivel educativo en el cual estuvo inscrito el miembro 2?
# En ensmi esta pregunta solo se reporte para los mayores de 6 anos
Educacion<- hogaresVis %>%
   select(id_record, educacionp1,educacionp2,educacionp3,educacionp4,
   educacionp5,educacionp6,educacionp7,educacionp8, educacionp9,
   educacionp10,educacionp11,educacionp12, educacionp13,educacionp14,educacionp15) %>%
   melt(id.vars=c("id_record"),measured.vars=c("educacionp1","educacionp2","educacionp3","educacionp4",
                                               "educacionp5","educacionp6","educacionp7","educacionp8",
                                               "educacionp9","educacionp10","educacionp11","educacionp12",
                                               "educacionp13","educacionp14","educacionp15")) %>%
   mutate(IDPersona = ifelse(nchar(as.character(variable))==11,
                             paste0(id_record, "-0", substr(variable,11,11)),
                             paste0(id_record, "-", substr(variable,11,12)))) %>%
   select(IDPersona, "educacion"=value) %>% 
  mutate(educacion_cal = factor(case_when(
    educacion %in% c(0,1,5) ~ "No formal education",
    educacion == 2 ~ "Some or completed primary",
    educacion == 3 ~ "Some or completed secondary",
    educacion == 4 ~ "Some or completed university"), ordered = T))
 
Educacion

```



Vive
```{r}
Vive<- hogaresVis %>%
   select(id_record, vivep1,vivep2,vivep3,vivep4, vivep5, vivep6, vivep7, vivep8, vivep9, vivep10,
          vivep11, vivep12, vivep13, vivep14, vivep15) %>%
   melt(id.vars=c("id_record"),measured.vars=c("vivep1","vivep2","vivep3","vivep4",
                                               "vivep5","vivep6","vivep7","vivep8",
                                               "vivep9","vivep10","vivep11","vivep12",
                                               "vivep13","vivep14","vivep15")) %>%
   mutate(IDPersona = ifelse(nchar(as.character(variable))==6,
                             paste0(id_record, "-0", substr(variable,6,6)),
                             paste0(id_record, "-", substr(variable,6,7)))) %>%
   select(IDPersona, "vive"=value)
 
Vive

```





Unir
```{r}
PTam <- PTam %>%
   merge(Sexo, by="IDPersona") %>%
   merge(Sexo_des, by="IDPersona") %>%
   merge(Edad, by="IDPersona") %>%
   merge(Educacion, by="IDPersona")  %>%
   merge(Vive, by="IDPersona")
```








## + Agregar var de hogar (hogaresvis)

Primary language
```{r}
hogaresVis %>% count(etniahogar_des, etniahogarotro, idiomahogar_des)
hogaresVis %>% count(idiomahogar_des, idiomahogarotro)

hogaresVis <- hogaresVis |> 
  mutate(idiomahogar_des = case_when(
    idiomahogar_des=="Espaniol" ~ "Spanish",
    TRUE ~ idiomahogar_des))

Etnia <- hogaresVis %>% select(id_record, idiomahogar_des)
```

Hacinamiento

```{r}
hogaresVis$casaespaciosdormir <- as.numeric(hogaresVis$casaespaciosdormir)
hogaresVis$vivep1 <- as.numeric(hogaresVis$vivep1)
hogaresVis$vivep2 <- as.numeric(hogaresVis$vivep2)
hogaresVis$vivep3 <- as.numeric(hogaresVis$vivep3)
hogaresVis$vivep4 <- as.numeric(hogaresVis$vivep4)
hogaresVis$vivep5 <- as.numeric(hogaresVis$vivep5)
hogaresVis$vivep6 <- as.numeric(hogaresVis$vivep6)
hogaresVis$vivep7 <- as.numeric(hogaresVis$vivep7)
hogaresVis$vivep8 <- as.numeric(hogaresVis$vivep8)
hogaresVis$vivep9 <- as.numeric(hogaresVis$vivep9)
hogaresVis$vivep10 <- as.numeric(hogaresVis$vivep10)
hogaresVis$vivep11 <- as.numeric(hogaresVis$vivep11)
hogaresVis$vivep12 <- as.numeric(hogaresVis$vivep12)
hogaresVis$vivep13 <- as.numeric(hogaresVis$vivep13)
hogaresVis$vivep14 <- as.numeric(hogaresVis$vivep14)
hogaresVis$vivep15 <- as.numeric(hogaresVis$vivep15)

Hacinamiento <- hogaresVis %>% 
  mutate(numPer = hogaresVis %>% select(contains("vivep")) %>% rowSums(na.rm = T),
        hacinamiento= numPer/casaespaciosdormir,
        hacinamiento_cat = case_when(
          hacinamiento<=2 ~ "<=2",
          hacinamiento<=3 ~ "(2, 3]",
          hacinamiento>3 ~ ">3")) %>% 
  select(id_record, numPer, casaespaciosdormir, hacinamiento, hacinamiento_cat)

```


Combustible para cocina
```{r}
hogaresVis %>% count(combustiblecocinaprincipal, combustiblecocinaprincipal_des)


Combustible <- hogaresVis %>%
  mutate(combustiblecocinaprincipal_cal = factor(case_when(
    combustiblecocinaprincipal_des == "Lenia" ~ "Wood",
    combustiblecocinaprincipal_des == "Gas propano liquido" ~ "Liquefied petroleum gas or electricity",
    combustiblecocinaprincipal_des == "Electricidad" ~ "Liquefied petroleum gas or electricity",
    TRUE ~ combustiblecocinaprincipal_des))) %>% 
  select(id_record, combustiblecocinaprincipal,combustiblecocinaprincipal_des, combustiblecocinaprincipal_cal)
```



Servicio de agua para beber
```{r}
# Ver ensmi 2014-2015 para fuentes de agua que se consideran mejoradas y no mejoradas
hogaresVis %>% count(fuenteagua, fuenteagua_des) %>% arrange(fuenteagua)

Agua <- hogaresVis %>% 
  mutate(fuenteagua_cal = case_when(
    fuenteagua %in% c(1,2,3,4, 9) ~ "Improved water source",
    fuenteagua %in% c(12, 13, 14, 6) ~ "Unimproved water source")) %>% 
  select(id_record, fuenteagua, fuenteagua_des, fuenteagua_cal)

Agua %>% count(fuenteagua_des, fuenteagua_cal)
```

Servicio sanitario

La clasificacion de servicio sanitario mejorado la obtuve de ensmi 2014-2015
```{r}
hogaresVis %>% count(sanitarioservicio, sanitarioservicio_des)

Sanitario <- hogaresVis %>% 
  mutate(sanitario_cal = factor(case_when(
    sanitarioservicio %in% c(1,2,3,4,5,6) & sanitariocomparte==0 ~ "Improved sanitation facilities",
    sanitarioservicio %in% c(1,2,3,4,5,6) & sanitariocomparte==1 ~ "Unimproved sanitation facilities",
    sanitarioservicio %in% c(7,8) ~ "Unimproved sanitation facilities"))) %>% 
  select(id_record, sanitarioservicio, sanitarioservicio_des, sanitariocomparte, sanitario_cal)

Sanitario %>% count(sanitario_cal)
```

SES
```{r}
SES <- hogaresVis %>% 
  select(id_record,
    # assets
    energiaelectrica, panelessolares, radio, television, celular, telefonofijo, refrigeradora,
    lavadoraropa, secadoraropa, microonda, computadora, internet, 
    # otros assets
    relojmano, bicicleta, motocicleta, carretaanimales, carro, 
    # LAND HOUSE LAND
    terrenoagricultura, casa, casapagopersona,
    # materiales
    casatecho_des, casapiso_des, casapared_des)
```



Merge
```{r}
PTam <- PTam %>%
   merge(Etnia, by="id_record", all.x = T) %>%
   merge(Hacinamiento, by="id_record", all.x = T) %>%
   merge(Combustible, by="id_record", all.x = T) %>% 
   merge(Agua, by="id_record", all.x = T) %>% 
   merge(Sanitario, by="id_record", all.x = T) %>% 
   merge(SES, by="id_record", all.x = T)
```


Wealth index: The factor analysis should be run with the following options: principal components extraction using correlation method with one factor extracted, substitution of mean for missing values, estimation of the factor scores using the regression method, saving of the factor scores for each household onto the data file using the name COM, printing of univariate descriptives, initial and extracted communalities, and factor score coefficient. The data should be unweighted.
```{r}
SES <- PTam %>%
  mutate(energiaelectrica = as.numeric(energiaelectrica),
         panelessolares = as.numeric(panelessolares),
         radio = as.numeric(radio),
         television = as.numeric(television),
         celular = as.numeric(celular),
         telefonofijo = as.numeric(telefonofijo),
         refrigeradora = as.numeric(refrigeradora),
         lavadoraropa = as.numeric(lavadoraropa),
         secadoraropa = as.numeric(secadoraropa),
         microonda = as.numeric(microonda),
         computadora = as.numeric(computadora),
         internet = as.numeric(internet),
         relojmano = as.numeric(relojmano),
         bicicleta = as.numeric(bicicleta),
         motocicleta = as.numeric(motocicleta),
         carretaanimales = as.numeric(carretaanimales),
         carro = as.numeric(carro),
         terrenoagricultura = as.numeric(terrenoagricultura),
         casa = as.numeric(casa),
         casapagopersona = as.numeric(casapagopersona),
         Techo_Lamina = case_when(
           casatecho_des=="Lamina de zinc u otro material metalico" ~ 1,
           casatecho_des=="Lamina de asbesto duralita" ~ 1,
           TRUE ~ 0),
         Techo_Loza = case_when(
           casatecho_des=="Loza o terraza de concreto" ~ 1,
           TRUE ~ 0),
         Techo_Teja = case_when(
           casatecho_des=="Tablas de madera" ~ 1,
           casatecho_des=="Teja de barro" ~ 1,
           TRUE ~ 0),
         Piso_Tierra = case_when(
           casapiso_des=="Tierra o arena" ~ 1,
           TRUE ~ 0),
         Piso_Ladrillo = case_when(
           casapiso_des=="Tiras de vinilo o de asfalto" ~ 1,
           casapiso_des=="Ladrillo de cemento mosaicos" ~ 1,
           TRUE ~ 0),
         Piso_Ceramica = case_when(
           casapiso_des=="Ceramica" ~ 1,
           TRUE ~ 0),
         Piso_Cemento = case_when(
           casapiso_des=="Torta de cemento" ~ 1,
           TRUE ~ 0),
         Pared_Barro = case_when(
           casapared_des=="Barro" ~ 1,
           casapared_des=="Laminas" ~ 1,
           casapared_des=="Adobe" ~ 1,
           casapared_des=="Material de reciclaje" ~ 1,
           casapared_des=="Madera aserrada" ~ 1,
           TRUE ~ 0),
         Pared_Cemento = case_when(
           casapared_des=="Block de cemento" ~ 1,
           casapared_des=="Adobe cubierto o repellado" ~ 1,
           casapared_des=="Ladrillos" ~ 1,
           casapared_des=="Cemento" ~ 1,
           casapared_des=="Piedra con lima" ~ 1,
           TRUE ~ 0),
         Casa_propia = case_when(
           casa==3 ~ 1,
           TRUE ~ 0 )) %>% 
  select(
    energiaelectrica, panelessolares, radio, television, celular, telefonofijo, refrigeradora,
    lavadoraropa, secadoraropa, microonda, computadora, internet, 
    relojmano, bicicleta, motocicleta, #carretaanimales, 
    carro, 
    terrenoagricultura, Casa_propia, #casapagopersona,
    Techo_Lamina, Techo_Loza, Techo_Teja,
    Piso_Tierra, Piso_Ladrillo, Piso_Ceramica, Piso_Cemento,
    Pared_Barro, Pared_Cemento)


# check SD
SES %>% summarise_all(~ sd(., na.rm = T)) %>% t() %>% data.frame() %>% dplyr::rename("sd"=1) %>% arrange(sd)

# Calculate PCA
dtpca <- principal(SES, cor="cor", nfactors = 1, impute="mean", method="regression", weight=NULL, rotate = 'none', missing=TRUE); dtpca

# add scores to PTam
# Scores vs. Loadings: Ensure you distinguish between the component loadings (which show variable importance) and component scores (which provide a single composite value for each row in your data).
PTam$SES_Scores <- as.numeric(dtpca$scores)
PTam$SES_Tertiles <- as.factor(quantcut(PTam$SES_Scores, q=3))

PTam %>% count(SES_Tertiles, !is.na(SES_Scores))
PTam <- PTam |> 
  mutate(SES_Tertiles = case_when(
    SES_Tertiles=="[-2.81,-0.459]" ~ "Low",
    SES_Tertiles=="(-0.459,0.443]" ~ "Medium",
    SES_Tertiles=="(0.443,2.34]" ~ "High"))
dtpca$loadings

```



## + Agregar var de informe de caso (ind)


Lugar de atencion:
```{r}
Lugar <- ind %>% 
  mutate(
    FarmaciaTienda = case_when(
      lugartratamiento1==2 |  lugartratamiento2==2 | lugartratamiento3==2 ~ 1,
      lugartratamiento1==5 & lugartratamientootro1=="TIENDA" ~ 1,
      buscoayuda == 0 ~ 0,
      buscoayuda == 1 & lugartratamiento1!=2  ~ 0,
      buscoayuda == 1 & lugartratamiento2!=2 ~ 0,
      buscoayuda == 1 & lugartratamiento3!=2 ~ 0,
      TRUE ~ NA_integer_),
    FarmaciaTiendaPneumo = case_when(
      neumopatratamiento==2 |  neumopatratamiento_2==2 | neumopatratamiento_3==2 ~ 1,
      neumopaayuda == 0 ~ 0,
      neumopaayuda == 1 & neumopatratamiento!=2  ~ 0,
      neumopaayuda == 1 & neumopatratamiento_2!=2 ~ 0,
      neumopaayuda == 1 & neumopatratamiento_3!=2 ~ 0,
      TRUE ~ NA_integer_),
    
    ClinicaPublica = case_when(
      lugartratamiento1==1 & lugartipo1==1 ~ 1,
      lugartratamiento2==1 & lugartipo2==1 ~ 1,
      lugartratamiento3==1 & lugartipo3==1 ~ 1,
      buscoayuda == 0 ~ 0,
      buscoayuda == 1 & lugartratamiento1!=1 ~ 0,
      buscoayuda == 1 & lugartratamiento2!=1 ~ 0,
      buscoayuda == 1 & lugartratamiento3!=1 ~ 0,
      lugartratamiento1==1 & lugartipo1!=1 ~ 0,
      lugartratamiento2==1 & lugartipo2!=1 ~ 0,
      lugartratamiento3==1 & lugartipo3!=1 ~ 0,
      TRUE ~ NA_integer_),
    ClinicaPublicaPneumo = case_when(
      neumopatratamiento==1 & neumopaayudabusco==1 ~ 1,
      neumopatratamiento_2==1 & neumopaayudabusco_2==1 ~ 1,
      neumopatratamiento_3==1 & neumopaayudabusco_3==1 ~ 1,
      neumopaayuda == 0 ~ 0,
      neumopaayuda == 1 & neumopatratamiento!=1 ~ 0,
      neumopaayuda == 1 & neumopatratamiento_2!=1 ~ 0,
      neumopaayuda == 1 & neumopatratamiento_3!=1 ~ 0,
      neumopatratamiento==1 & neumopaayudabusco!=1 ~ 0,
      neumopatratamiento_2==1 & neumopaayudabusco_2!=1 ~ 0,
      neumopatratamiento_3==1 & neumopaayudabusco_3!=1 ~ 0,
      TRUE ~ NA_integer_),
    
    ClinicaPrivada = case_when(
      lugartratamiento1==1 & lugartipo1==2 ~ 1,
      lugartratamiento2==1 & lugartipo2==2 ~ 1,
      lugartratamiento3==1 & lugartipo3==2 ~ 1,
      buscoayuda == 0 ~ 0,
      buscoayuda == 1 & lugartratamiento1!=1 ~ 0,
      buscoayuda == 1 & lugartratamiento2!=1 ~ 0,
      buscoayuda == 1 & lugartratamiento3!=1 ~ 0,
      lugartratamiento1==1 & lugartipo1!=2 ~ 0,
      lugartratamiento2==1 & lugartipo2!=2 ~ 0,
      lugartratamiento3==1 & lugartipo3!=2 ~ 0,
      TRUE ~ NA_integer_),
    ClinicaPrivadaPneumo = case_when(
      neumopatratamiento==1 & neumopaayudabusco==2 ~ 1,
      neumopatratamiento_2==1 & neumopaayudabusco_2==2 ~ 1,
      neumopatratamiento_3==1 & neumopaayudabusco_3==2 ~ 1,
      neumopaayuda == 0 ~ 0,
      neumopaayuda == 1 & neumopatratamiento!=1 ~ 0,
      neumopaayuda == 1 & neumopatratamiento_2!=1 ~ 0,
      neumopaayuda == 1 & neumopatratamiento_3!=1 ~ 0,
      neumopatratamiento==1 & neumopaayudabusco!=2 ~ 0,
      neumopatratamiento_2==1 & neumopaayudabusco_2!=2 ~ 0,
      neumopatratamiento_3==1 & neumopaayudabusco_3!=2 ~ 0,
      TRUE ~ NA_integer_),
    
    ClinicaSeguroSocial = case_when(
      lugartipo1==4 | lugartipo2==4 | lugartipo3==4  ~ 1,
      lugartratamiento1==5 & lugartratamientootro1=="INSTITUTO GUATEMALTECO DE SEGURIDAD SOCIAL" ~ 1,
      buscoayuda == 0 ~ 0,
      buscoayuda == 1 & (lugartipo1!=4 | is.na(lugartipo1)) ~ 0,
      buscoayuda == 1 & (lugartipo2!=4 | is.na(lugartipo2)) ~ 0,
      buscoayuda == 1 & (lugartipo3!=4 | is.na(lugartipo3)) ~ 0,
      TRUE ~ NA_integer_),
    ClinicaSeguroSocialPneumo = case_when(
      neumopaayudabusco==4 ~ 1,
      neumopaayudabusco_2==4 ~ 1,
      neumopaayudabusco_3==4 ~ 1,
      neumopatratamiento==5 & (neumopatratamientootro=="IGSS" | neumopatratamientootro=="INSTITUTO GUATEMALTECO DE SEGURIDAD")  ~ 1, 
      neumopaayuda == 0 ~ 0,
      neumopaayuda == 1 & neumopaayudabusco!=4 ~ 0,
      neumopaayuda == 1 & neumopaayudabusco_2!=4 ~ 0,
      neumopaayuda == 1 & neumopaayudabusco_3!=4 ~ 0,
      TRUE ~ NA_integer_),
    
    
    HospitalPublico = case_when(
      lugartratamiento1==3 & lugartipo1==1 ~ 1,
      lugartratamiento2==3 & lugartipo2==1 ~ 1,
      lugartratamiento3==3 & lugartipo3==1 ~ 1,
      buscoayuda == 0 ~ 0,
      buscoayuda == 1 & lugartratamiento1!=3 ~ 0,
      buscoayuda == 1 & lugartratamiento2!=3 ~ 0,
      buscoayuda == 1 & lugartratamiento3!=3 ~ 0,
      lugartratamiento1==3 & lugartipo1!=1 ~ 0,
      lugartratamiento2==3 & lugartipo2!=1 ~ 0,
      lugartratamiento3==3 & lugartipo3!=1 ~ 0,
      TRUE ~ NA_integer_),
    HospitalPublicaPneumo = case_when(
      neumopatratamiento==3 & neumopaayudabusco==1 ~ 1,
      neumopatratamiento_2==3 & neumopaayudabusco_2==1 ~ 1,
      neumopatratamiento_3==3 & neumopaayudabusco_3==1 ~ 1,
      neumopaayuda == 0 ~ 0,
      neumopaayuda == 1 & neumopatratamiento!=3 ~ 0,
      neumopaayuda == 1 & neumopatratamiento_2!=3 ~ 0,
      neumopaayuda == 1 & neumopatratamiento_3!=3 ~ 0,
      neumopatratamiento==3 & neumopaayudabusco!=1 ~ 0,
      neumopatratamiento_2==3 & neumopaayudabusco_2!=1 ~ 0,
      neumopatratamiento_3==3 & neumopaayudabusco_3!=1 ~ 0,
      TRUE ~ NA_integer_),
    
    HospitalPrivado = case_when(
      lugartratamiento1==3 & lugartipo1==2 ~ 1,
      lugartratamiento2==3 & lugartipo2==2 ~ 1,
      lugartratamiento3==3 & lugartipo3==2 ~ 1,
      buscoayuda == 0 ~ 0,
      buscoayuda == 1 & lugartratamiento1!=3 ~ 0,
      buscoayuda == 1 & lugartratamiento2!=3 ~ 0,
      buscoayuda == 1 & lugartratamiento3!=3 ~ 0,
      lugartratamiento1==3 & lugartipo1!=2 ~ 0,
      lugartratamiento2==3 & lugartipo2!=2 ~ 0,
      lugartratamiento3==3 & lugartipo3!=2 ~ 0,
      TRUE ~ NA_integer_),
    HospitalPrivadoPneumo = case_when(
      neumopatratamiento==3 & neumopaayudabusco==2 ~ 1,
      neumopatratamiento_2==3 & neumopaayudabusco_2==2 ~ 1,
      neumopatratamiento_3==3 & neumopaayudabusco_3==2 ~ 1,
      neumopaayuda == 0 ~ 0,
      neumopaayuda == 1 & neumopatratamiento!=3 ~ 0,
      neumopaayuda == 1 & neumopatratamiento_2!=3 ~ 0,
      neumopaayuda == 1 & neumopatratamiento_3!=3 ~ 0,
      neumopatratamiento==3 & neumopaayudabusco!=2 ~ 0,
      neumopatratamiento_2==3 & neumopaayudabusco_2!=2 ~ 0,
      neumopatratamiento_3==3 & neumopaayudabusco_3!=2 ~ 0,
      TRUE ~ NA_integer_),
    
    Tradicional = case_when(
      lugartratamiento1==4 |  lugartratamiento2==4 | lugartratamiento3==4 ~ 1,
      buscoayuda == 0 ~ 0,
      buscoayuda == 1 & lugartratamiento1!=4  ~ 0,
      buscoayuda == 1 & lugartratamiento2!=4 ~ 0,
      buscoayuda == 1 & lugartratamiento3!=4 ~ 0,
      TRUE ~ NA_integer_),
    TradicionalPneumo = case_when(
      neumopatratamiento==4 |  neumopatratamiento_2==4 | neumopatratamiento_3==4 ~ 1,
      neumopaayuda == 0 ~ 0,
      neumopaayuda == 1 & neumopatratamiento!=4  ~ 0,
      neumopaayuda == 1 & neumopatratamiento_2!=4 ~ 0,
      neumopaayuda == 1 & neumopatratamiento_3!=4 ~ 0,
      TRUE ~ NA_integer_),
    
    Antibiotico = case_when(
      antibioticotomo==1 | !is.na(antibioticodiastomo1) | !is.na(antibioticodiastomo2) | !is.na(antibioticodiastomo3) ~ 1,
      antibioticotomo==0  ~ 0,
      is.na(antibioticotomo) & is.na(antibioticodiastomo1) & is.na(antibioticodiastomo2) & is.na(antibioticodiastomo3) ~ 0),
    AntibioticoPneumo = case_when(
      neumopaantibiotico==1 | neumopaantibioticotomootro==1 | neumopaantibioticotomootro2==1 | 
        !is.na(nuemopaantibioticodiastomo) | !is.na(nuemopaantibioticodiastomo_2) | !is.na(nuemopaantibioticodiastomo_3) ~ 1,
      neumopaantibiotico==0  ~ 0,
      is.na(neumopaantibiotico) & is.na(nuemopaantibioticodiastomo) & is.na(nuemopaantibioticodiastomo_2) & is.na(nuemopaantibioticodiastomo_3) ~ 0),
    
    AntibioticoSelf = case_when(
      antibioticotomo==1 ~ 1,
      antibioticotomo==0  ~ 0,
      is.na(antibioticotomo) ~ 0),
    AntibioticoPneumoSelf = case_when(
      neumopaantibiotico==1 | neumopaantibioticotomootro==1 | neumopaantibioticotomootro2==1 ~ 1,
      neumopaantibiotico==0  ~ 0,
      is.na(neumopaantibiotico) ~ 0),
    
    AntibioticoCual = case_when(
      Antibiotico==0  ~ NA_character_,
      Antibiotico==1 & (antibioticotipo==1 | antibioticotipo_2==1 | antibioticorecomendaron1==1 | 
        antibioticorecomendaron2==1 | antibioticorecomendaron3==1) ~ "Amoxicilina",
      Antibiotico==1 & (antibioticotipo==3 | antibioticotipo_2==3 | antibioticorecomendaron1==3 | 
        antibioticorecomendaron2==3 | antibioticorecomendaron3==3) ~ "Amoxicilina",
      Antibiotico==1 & (antibioticotipo==2 | antibioticotipo_2==2 | antibioticorecomendaron1==2 | 
        antibioticorecomendaron2==2 | antibioticorecomendaron3==2) ~ "Tetraciclina o santimicina",
      Antibiotico==1 & (antibioticotipo==8 | antibioticotipo_2==8 | antibioticorecomendaron1==8 | 
        antibioticorecomendaron2==8 | antibioticorecomendaron3==8) ~ "Cefadroxilo",
      Antibiotico==1 & (antibioticotipo==6 | antibioticotipo_2==6 | antibioticorecomendaron1==6 | 
        antibioticorecomendaron2==6 | antibioticorecomendaron3==6) ~ "Trimetroprim Sulfametoxazol",
      Antibiotico==1 & (antibioticotipo==7 | antibioticotipo_2==7 | antibioticorecomendaron1==7 | 
        antibioticorecomendaron2==7 | antibioticorecomendaron3==7) ~ "Azitromicina",
    Antibiotico==1 & (antibioticorecom_otro1=="CEFEXIMA" | antibioticorecom_otro1=="CEFEXIME") ~ "Cefixime",
    Antibiotico==1 & (antibioticorecom_otro1=="CLARITROMICINA") ~ "Claritromicina",
    Antibiotico==1 & (antibioticorecom_otro1=="CLINDAMICINA") ~ "Clindamicina",
    Antibiotico==1 & (antibioticorecom_otro1=="METRONIDAZOL") ~ "Metronidazol",
    Antibiotico==1 & (antibioticotipo==99 | antibioticotipo_2==99 | antibioticorecomendaron1==99 | 
        antibioticorecomendaron2==99 | antibioticorecomendaron3==99) ~ "Unknown"),

    AntibioticoCualPneumo = case_when(
      AntibioticoPneumo==0  ~ NA_character_,
      AntibioticoPneumo==1 & (neumopaantibioticocual==1 & neumopaantibioticocual2==2) ~ "Amoxicilina y Tetraciclina",
      AntibioticoPneumo==1 & (neumopaantibioticocual==1 | neumopaantibioticocual2==1 | neumopaantibioticorecomen==1 | 
        neumopaantibioticorecomen_2==1 | neumopaantibioticorecomen_3==1) ~ "Amoxicilina",
      AntibioticoPneumo==1 & (neumopaantibioticocual==3 | neumopaantibioticocual2==3 | neumopaantibioticorecomen==3 | 
        neumopaantibioticorecomen_2==3 | neumopaantibioticorecomen_3==3) ~ "Amoxicilina",
      AntibioticoPneumo==1 & (neumopaantibioticocual==2 | neumopaantibioticocual2==2 | neumopaantibioticorecomen==2 | 
        neumopaantibioticorecomen_2==2 | neumopaantibioticorecomen_3==2) ~ "Tetraciclina o santimicina",
      AntibioticoPneumo==1 & (neumopaantibioticocual==8 | neumopaantibioticocual2==8 | neumopaantibioticorecomen==8 | 
        neumopaantibioticorecomen_2==8 | neumopaantibioticorecomen_3==8) ~ "Cefadroxilo",
      AntibioticoPneumo==1 & (neumopaantibioticocual==6 | neumopaantibioticocual2==6 | neumopaantibioticorecomen==6 | 
        neumopaantibioticorecomen_2==6 | neumopaantibioticorecomen_3==6) ~ "Trimetroprim Sulfametoxazol",
      AntibioticoPneumo==1 & (neumopaantibioticocual==7 | neumopaantibioticocual2==7 | neumopaantibioticorecomen==7 | 
        neumopaantibioticorecomen_2==7 | neumopaantibioticorecomen_3==7) ~ "Azitromicina",
      AntibioticoPneumo==1 & (neumopaantibioticocual==5 | neumopaantibioticocual2==5 | neumopaantibioticorecomen==5 | 
        neumopaantibioticorecomen_2==5 | neumopaantibioticorecomen_3==5) ~ "Ceftriaxona",
    AntibioticoPneumo==1 & (neumopaantibioticocual==99 | neumopaantibioticocual2==99 | neumopaantibioticorecomen==99 | 
        neumopaantibioticorecomen_2==99 | neumopaantibioticorecomen_3==99) ~ "Unknown"),

        
    AntibioticoClase = case_when(
      AntibioticoCual=="Amoxicilina" ~ "B-Lactams",
      AntibioticoCual=="Cefadroxilo" ~ "B-Lactams",
      AntibioticoCual=="Cefixime" ~ "B-Lactams",
      AntibioticoCual=="Tetraciclina o santimicina" ~ "Tetracyclins",
      AntibioticoCual=="Trimetroprim Sulfametoxazol" ~ "Sulfonamides",
      AntibioticoCual=="Azitromicina" ~ "Macrolides",
      AntibioticoCual=="Claritromicina" ~ "Macrolides",
      AntibioticoCual=="Clindamicina" ~ "Lincosamide",
      AntibioticoCual=="Metronidazol" ~ "Nitroimidazoles",
      AntibioticoCual=="Unknown" ~ "Unknown" ),
    AntibioticoClasePneumo = case_when(
      AntibioticoCualPneumo=="Amoxicilina y Tetraciclina" ~ "B-Lactams and Tetracyclins",
      AntibioticoCualPneumo=="Amoxicilina" ~ "B-Lactams",
      AntibioticoCualPneumo=="Cefadroxilo" ~ "B-Lactams",
      AntibioticoCualPneumo=="Cefixime" ~ "B-Lactams",
      AntibioticoCualPneumo=="Ceftriaxona" ~ "B-Lactams",
      AntibioticoCualPneumo=="Tetraciclina o santimicina" ~ "Tetracyclins",
      AntibioticoCualPneumo=="Trimetroprim Sulfametoxazol" ~ "Sulfonamides",
      AntibioticoCualPneumo=="Azitromicina" ~ "Macrolides",
      AntibioticoCualPneumo=="Claritromicina" ~ "Macrolides",
      AntibioticoCualPneumo=="Clindamicina" ~ "Lincosamide",
      AntibioticoCualPneumo=="Metronidazol" ~ "Nitroimidazoles",
      AntibioticoCualPneumo=="Unknown" ~ "Unknown" ),
    
    buscoayudarazones_TxAthome = case_when(
      buscoayuda==0 & buscoayudaotro=="AUTOMEDICACION" ~ 1,
      buscoayuda==0 & buscoayudaotro=="ELLA HACE SUS REMEDIOS CASEROS" ~ 1,
      buscoayuda==0 & buscoayudaotro=="HIZO SUS PROPIOS REMEDIOS CASEROS" ~ 1,
      buscoayuda==0 & buscoayudaotro=="SABIAN COMO TRATAR LA ENFERMEDAD CON MEDICINA NATURAL" ~ 1,
      buscoayuda==0 & buscoayudaotro=="SE PREPARO MEDICINA NATURAL" ~ 1,
      buscoayuda==0 & buscoayudaotro=="TENIAN EN CASA" ~ 1,
      buscoayuda==0 & buscoayudaotro=="UN FAMILIAR ES MEDICO" ~ 1,
      buscoayuda==0 & buscoayudaotro=="USA REMEDIOS CASEROS" ~ 1,
      buscoayuda==0 & buscoayudaotro=="YA SABIA QUE DARLE" ~ 1,
      TRUE ~ 0),
    buscoayudarazones_Other = case_when(
      buscoayuda==0 & buscoayudaotro=="EN LA ESCUELA LA DESPARASITARON" ~ 1,
      buscoayuda==0 & buscoayudaotro=="NO PUEDE CAMINAR" ~ 1,
      TRUE ~ 0),
    buscoayudarazones_NoMedicineClose = case_when(
      buscoayuda==0 & buscoayudaotro=="ERA DOMINGO Y NO ATIENDEN" ~ 1,
      buscoayuda==0 & buscoayudaotro=="NO FUE AL CENTRO DE SALUD PORQUE NO DAN MEDICAMENTOS" ~ 1,
      buscoayuda==0 & str_detect(buscoayudaotro, "ESTABA CERRADO")==TRUE ~ 1,
      TRUE ~ 0),
    buscoayudarazones_Distrust = case_when(
      buscoayuda==0 & buscoayudaotro=="NO QUERIA QUE LE RECETARAN ANTIBIOTICO" ~ 1,
      buscoayuda==0 & buscoayudaotro=="NO QUISO CONSULTAR POR EL EMBARAZO" ~ 1,
      buscoayuda==0 & buscoayudaotro=="PORQUE NO LE DAN BUENA ATENCION MEDICA" ~ 1,
      TRUE ~ 0),
    buscoayudarazones_Nocreyoque1 = case_when(
      buscoayuda==0 & buscoayudaotro=="SOLO FUE UNA NOCHE" ~ "1",
      TRUE ~ buscoayudarazones_Nocreyoque1),
    
    neumoparazon_TxAthome = case_when(
      neumopaayuda==0 & neumopaotro=="EL YERNO ES MEDICO" ~ 1,
      TRUE ~ 0),
    neumoparazon_Other = case_when(
      neumopaayuda==0 & str_detect(neumopaotro, "MAREOS")==TRUE ~ 1,
      TRUE ~ 0),
    neumoparazon_Distrust = case_when(
      neumopaayuda==0 & neumopaotro=="NO QUERIA QUE LE RECETARAN ANTIBIOTICO" ~ 1,
      TRUE ~ 0)) %>% 
  
  select(id_record, consentimientorecibio, 
         # Health care seeking for diarrea, ili, and FUO
         buscoayuda, 
         contains("buscoayudarazones"), 
         buscoayudaotro, 
         FarmaciaTienda, ClinicaPublica, ClinicaPrivada, ClinicaSeguroSocial, 
         HospitalPublico, HospitalPrivado, Tradicional, 
         
         Antibiotico, antibioticotomo, antibioticotipo, antibioticotomootro, antibioticodiastomo1, antibioticodiastomo2,
         antibioticodiastomo3, antibioticotipo_des, antibioticotipo_2_des, 
         antibioticorecomendaron1_des, antibioticorecomendaron2_des,
         antibioticorecomendaron3_des, 
         AntibioticoCual,AntibioticoClase,AntibioticoSelf,
         # uso de servicios para pneumonia
         neumopaayuda, contains("neumoparazon"),
         neumopatratamiento, neumopatratamientootro, neumopatratamiento_des, neumopatratamiento_2,
         neumopatratamiento_3,
         neumopaayudabusco, neumopaayudabusco_des, neumopaayudabusco_2, neumopaayudabusco_3,
         FarmaciaTiendaPneumo, ClinicaPublicaPneumo,ClinicaPrivadaPneumo, ClinicaSeguroSocialPneumo,
         HospitalPublicaPneumo,
         HospitalPrivadoPneumo, TradicionalPneumo,
         
         neumopaantibiotico, neumopaantibioticocual_des, neumopaantibioticotomootro,neumopaantibioticocual2_des,
         neumopaantibioticotomootro2,nuemopaantibioticodiastomo,
         nuemopaantibioticodiastomo_2, nuemopaantibioticodiastomo_3, neumopaantibioticocual_des,
         neumopaantibioticocual2_des,
         neumopaantibioticocual3_des, neumopaantibioticorecomen_des, 
         neumopaantibioticorecomen_2_des, neumopaantibioticorecomen_3_des,
         AntibioticoPneumo, AntibioticoCualPneumo,AntibioticoClasePneumo, AntibioticoPneumoSelf)
```





```{r}
PTam <- PTam %>% 
  merge(Lugar, by=c("id_record", "consentimientorecibio"), all.x=T)
```






## + Periodos


Check datos. Observar que tengo 3 periodos.
```{r}
PTam %>% 
   mutate(NumCluster = as.numeric(substr(cluster,2,4)),
          project = ifelse(NumCluster < 230, "AMR", "WT"),
          COVID = ifelse(fechaintento1 < as.Date("2020-04-01"),"antes","durante")) %>% 
  group_by(COVID, project) %>% 
  summarise(n=n(),
            mean = mean(edadnum),
            minEdad = min(edadnum),
            maxEdad = max(edadnum),
            minCluster = min(NumCluster),
            maxCluster = max(NumCluster),
            minFecha = min(fechaintento1),
            maxFecha = max(fechaintento1),
            EleFebril = sum(as.numeric(elegiblefebril)),
            EleDiarrea = sum(as.numeric(elegiblediarrea)),
            EleIli = sum(as.numeric(elegibleili)))
```


Con este codigo voy a indicar los tres periodos.
```{r}
PTam <- PTam %>% 
   mutate(NumCluster = as.numeric(substr(cluster,2,4)),
          project = ifelse(NumCluster < 230, "AMR", "WT"),
          COVID = ifelse(fechaintento1 < as.Date("2020-04-01"),"Before","During"),
          Period = case_when(
            project=="AMR" & COVID == "Before" ~ "Before COVID - All ages",
            project=="AMR" & COVID == "During" ~ "During COVID - All ages",
            project=="WT" & COVID == "During" ~ "During COVID - <15 years")) 
```







# 4. Entender el proceso de seleccion


## + Clusters

CHECK: Que paso exactamente con los clusters.
```{r}
clustersVis %>% count(record_id)
clustersVis %>% count(accesible)
clustersVis %>% count(accesible, tiene_viviendas)
clustersVis %>% count(tiene_viviendas, visita_viviendas)
clustersVis %>% count(tiene_viviendas, departamento, visita_viviendas)
clustersVis %>% filter(tiene_viviendas==1, departamento==6) %>% select(record_id)
```


El archivo de Brooke tiene 520 clusters identificados. De estos, se visitaron 446/520 (86%) clusters. Se visitaron todos los clusters desde A001 a A496, exceptuando los clusters A304, A348, A405-A410, A412, A415-A418, A422-A428, A431-A433, A437, A439, A441-A445, A450, A453, A455, A461, A462, A464, A467, A471, A476-A478, A480-A482, A488, A489, A491, A492, A495. De los 446 clusters visitados, 266 (60%) tenian viviendas. De los 266 clusters con viviendas, se pudieron visitar 252 (95%). Notese que hay 3 clusters con viviendas que en realidad estan en totonicapan segun el personal de campo (A002, A113, A265). Al excluir las 3 casa de Totonicapan, me quedan 263 clusters con viviendas y 249 que se puede acceder a la viviendas.

De los 446 clusters, solo en 263 (60%) residian personas y estaban en Quetzaltenango. De estos 263 clusters se enrolo al menos 1 persona de 201 clusters. La probabilidad de que el cluster participara fue de 201/14092.15 y el peso es 14092.15/201 = 70.1.

Notese que la seleccion de los 201/446 clusters no fue aleatoria ya que dependio de que hubieran casas en ese cluster. El calculo que estoy haciendo asume que hay ~40 individuos en cada cluster.



CHECK: Tamano de cluster

Como fueron seleccionados los clusters? Segun el articulo de Brooke (2023) todos los clusters se seleccionaron para tener un tamano approximado de 75 residentes segun World pop. Sin embargo, aqui parece ser que fueron 40 residentes.
```{r}
clusters %>%
  data_frame() %>% 
  summarise(
    n = n(),
    meanPop = mean(psu_pop),
    minPop = min(psu_pop),
    maxPop = max(psu_pop),
    meanCells = mean(psu_cells),
    minCells = min(psu_cells),
    maxCells = max(psu_cells))
```


Cuantas personas se encontraron por cluster? res_vista: Resultado de la visita. 1) No encontro a nadie o no se encuentra el jefe, pero si vive una familia | 2) No desea responder | 3) Si respondio

Parece que si, en promedio cada cluster tiene 40 miembros distribuidos en varios hogares
```{r}
# a <- hogares %>% 
#   filter(res_vista==3) %>% 
#   group_by(cluster) %>% 
#   summarise(numMiembros = sum(num_miembros_1))
# 
# a %>% 
#   summarise(
#     n = n(),
#     mean = mean(numMiembros, na.rm=T),
#     min = min(numMiembros, na.rm=T),
#     max = max(numMiembros, na.rm=T))
# 
# hist(a$numMiembros)
```





## + Hogares

De los 446 clusters visitados, 266 tenían viviendas. Sumando las viviendas en los 266 se indentificaron 3577 hogares. De estos 3577 se visitaron 2852.

CHECK: Revisar exclusion de  casas por COVID

```{r}
hogaresVis %>% count(covid19_hogar, covid19_hogar2, covid19_hogar3)
hogaresVis %>% 
  mutate(CasaCOVID = ifelse(covid19_hogar==1 | covid19_hogar2==1 | covid19_hogar3==1,1,0)) %>% 
  group_by(Periodo) %>% 
  summarise(nCasaCOVID= sum(CasaCOVID, na.rm = T))
```

Todas las casas excluidas por COVID ocurrieron en el segundo periodo. Voy a quitar este periodo del articulo.


CHECK. Confirmar que solo 15 casas por cluster

```{r}
hogares %>% count(cluster)
hogaresVis %>% count(cluster, !is.na(fechaparteb), continuaestudio)
```

Ejemplo. En el cluster 39 hay 64 casas, de esas se visitaron 61 casas, se logro contactar a 41 casas y solo aceptaron participar 8. 


Casas que se inclueyorn en el censo pero no hay evidencia que se visitaron:
```{r}
a<-hogares %>% count(cluster) %>% select(cluster, "nCasasCenso"=n)
b<-hogaresVis %>% count(cluster) %>% select(cluster, "nCasasVisi"=n)

merge(a,b) %>% mutate(dif = nCasasCenso-nCasasVisi) %>% arrange(desc(dif))
```


Ejemplo A108. En el cluster 108 hay 73 casas, se visitaron 19, se encontro a 19 y de estas 15 aceptaron particpar. OK
Ejemplo A373. En el cluster 373 hay 45 casas, se visitaron 23, se encontro a 9 y de estas solo 4 aceptaron participar. Not OK. No hay 15.
Ejemplo A376. En el cluster 376 hay 40 casas, se visitaron 21, se encontro a 13 y de estas solo 3 aceptaron participar. Not OK. No hay 15. 
```{r}
hogaresVis %>% count(cluster, !is.na(fechaparteb), continuaestudio)
```

Cuantos clusters lograron 15 casas? Segun estas datos, la meta si eran 15 casas.
```{r}
hogaresVis %>% 
  filter(continuaestudio==1) %>% 
  count(cluster) %>% arrange(desc(n) )
```




## + Personas

Se tamizaron 997 personas, de estas 196 fueron elegibles para algun sindrome

```{r}
PTam %>% 
  mutate(ElegibleAlgo = ifelse(elegiblefebril==1 | elegiblediarrea==1 | elegibleili==1 | elegibleneumonia==1,1,0)) %>% 
  count(ElegibleAlgo)
```
Confirmo que los elegibres en los ultimos 7 dias son un subgrupo de los elegibles en los ultimos 30 dias
```{r}
PTam %>% count(elegiblefebril, elegiblefebril7) # 69
PTam %>% count(elegibleili, elegibleili7) # 92
PTam %>% count(elegiblediarrea, elegiblediarrea7) # 95
```


Verificar si hay personas elegibles a dos sindromes en el mismo periodo
```{r}
PTam %>% count(elegiblefebril, elegibleili, elegiblediarrea)
```
ILI y diarrea: 10 casos
ILI y febril: 43 casos
Febril y diarrea: 6 casos
Febril, ILI y diarrea: 11 casos


CHECK: Personas excluidas por tener fiebre



CHECK: Numero de personas tamizadas por casa

Hay 25 casas en donde se tamizo a mas de una persona.
```{r}
PTam %>% count(id_record) %>% arrange(desc(n))


PTam %>% filter(id_record=="A148-011") %>% 
  mutate(ElegibleAlgo = ifelse(elegiblefebril==1 | elegiblediarrea==1 | elegibleili==1 | elegibleneumonia==1,1,0)) %>% 
  count(ElegibleAlgo, enfermedadaun, consentimientorecibio, vive)
```



CHECK: Cuales fueron las razones para no consentir

A las personas que estban enfermas el dia de la entrevista no se les ofrecio consentimiento.
```{r}
PTam %>% 
  filter(Period == "Before COVID - All ages" | Period=="During COVID - <15 years") %>% 
  filter(elegiblefebril==1 | elegiblediarrea==1 | elegibleili==1 | elegibleneumonia==1) %>% 
  group_by(Period) %>% 
  count(consentimientorecibio, enfermedadaun)
  
```


CHECK. Se evaluaron personas fallecidas?

Solo se tamizo una persona fallecida y no fue elegible para ningun sindrome

```{r}
PTam %>% count(vive)
PTam %>% filter(vive==0) %>% select(contains("elegible"))
```



CHECK. Hay personas registradas en el cuestionario de caso fallecido?

Parece que el cuestionario nunca se uso.
```{r}
Fallecidos %>% count(enfermedadduracion2)
```


CHECK. Respondieron preguntas sobre buscqueda de atencion
```{r}
PTam %>% 
  filter(Period != "Before COVID - All ages") %>% 
  filter(elegibleili==1) %>% 
  count(Period,  enfermedadaun, consentimientorecibio)
```

CHECK. Hay personas con dos o mas sindroes
```{r}
PTam %>% 
  filter(Period != "Before COVID - All ages") %>% 
  filter(consentimientorecibio==1 & elegibleili==1 & elegiblediarrea==1) %>% 
  count(Period,  elegibleili, elegibleili7, elegiblediarrea, elegiblediarrea7)
```




# 5. Establecer pesos para PTam 

## + Cluster selection

```{r}
# Gk is the estimated total population in stratum k
Gk_total_pop <- clusters$str_pop[1]
Gk_total_pop

# gik is the estimated population in PSU i in stratum k
gk <- clusters %>% 
  data.frame() %>% 
  select(IDCluster, "gik_psu_pop"=psu_pop)
  
gk

# nk is the number of selected PSUs in stratum k
nk_psu_sel <- clustersVis %>%
  distinct(cluster) %>% 
  n_distinct()
nk_psu_sel


# Agregar datos
PTam <- PTam %>% 
  mutate(Gk_total_pop = Gk_total_pop) %>%
  merge(gk, by.x = "cluster", by.y="IDCluster", all.x = T) %>%
  mutate(nk_psu_sel = nk_psu_sel) %>%
  mutate(ClusterSelectionWeight = ((Gk_total_pop/ gik_psu_pop) /nk_psu_sel))



# Ver
PTam %>% select(cluster, Gk_total_pop, gik_psu_pop, nk_psu_sel, ClusterSelectionWeight)
```

Si en total el area de captacion tiene 563686.5 personas y en cada cluster hay en promedio 40 personas, entonces deben existir 14092.15 clusters. Nosotros visitamos 230 clusters diferentes en AMR. El inverso de la probabilidad de seleccionar el cluster (es decir el peso) es aproximadamente 14092.15/230 = 61.27022. Durante todo el proyecto visitamos 446 clusters, el peso es aproximadamente 14092.15/446 = 32.




## + Household selection

Pesos de seleccion por vivienda
```{r}
# Mik is the number of total households enumerated in PSUi and statum k
Mk <- hogares %>% 
  group_by(cluster) %>% 
  count() %>%
  dplyr::rename("Mik_house_total" = n)

Mk

# mik is the number of households selected in PSUi and statum k
mk <- hogaresVis %>%
  group_by(cluster) %>%
  count() %>%
  dplyr::rename("mik_house_sel" = n)

mk

# agregar los datos
PTam <- PTam %>% 
  merge(Mk, by = "cluster", all.x = T) %>% 
  merge(mk, by = "cluster", all.x = T) %>%
  mutate(mik_house_sel = mik_house_sel,
         HouseholdSelectionWeight = Mik_house_total/mik_house_sel) 

# ver
PTam %>% select(cluster, id_record, Mik_house_total, mik_house_sel, HouseholdSelectionWeight)
```

## + Individual selection

Peso de seleccion por individuo
```{r}
# Uijk is the number of total individuals enumerated in household j, PSU i and stratum k
Uk <- hogaresVis %>% 
  #mutate(NCluster = as.numeric(substr(id_record,2,4))) %>%
  #dplyr::filter(NCluster <= 230) %>%
  dplyr::filter(participa==1) %>%
  mutate(
    HayP1 = case_when(
       project=="AMR" ~ ifelse(!is.na(nombrep1),1,0),
       project=="WT" ~ ifelse(!is.na(nombrep1) & edadp1<15,1,0)),
    HayP2 = case_when(
       project=="AMR" ~ ifelse(!is.na(nombrep2),1,0),
       project=="WT" ~ ifelse(!is.na(nombrep2) & edadp2<15,1,0)),
    HayP3 = case_when(
       project=="AMR" ~ ifelse(!is.na(nombrep3),1,0),
       project=="WT" ~ ifelse(!is.na(nombrep3) & edadp3<15,1,0)),
    HayP4 = case_when(
       project=="AMR" ~ ifelse(!is.na(nombrep4),1,0),
       project=="WT" ~ ifelse(!is.na(nombrep4) & edadp4<15,1,0)),
    HayP5 = case_when(
       project=="AMR" ~ ifelse(!is.na(nombrep5),1,0),
       project=="WT" ~ ifelse(!is.na(nombrep5) & edadp5<15,1,0)),
    HayP6 = case_when(
       project=="AMR" ~ ifelse(!is.na(nombrep6),1,0),
       project=="WT" ~ ifelse(!is.na(nombrep6) & edadp6<15,1,0)),
    HayP7 = case_when(
       project=="AMR" ~ ifelse(!is.na(nombrep7),1,0),
       project=="WT" ~ ifelse(!is.na(nombrep7) & edadp7<15,1,0)),
    HayP8 = case_when(
       project=="AMR" ~ ifelse(!is.na(nombrep8),1,0),
       project=="WT" ~ ifelse(!is.na(nombrep8) & edadp8<15,1,0)),
    HayP9 = case_when(
       project=="AMR" ~ ifelse(!is.na(nombrep9),1,0),
       project=="WT" ~ ifelse(!is.na(nombrep9) & edadp9<15,1,0)),
    HayP10 = case_when(
       project=="AMR" ~ ifelse(!is.na(nombrep10),1,0),
       project=="WT" ~ ifelse(!is.na(nombrep10) & edadp10<15,1,0)),
    HayP11 = case_when(
       project=="AMR" ~ ifelse(!is.na(nombrep11),1,0),
       project=="WT" ~ ifelse(!is.na(nombrep11) & edadp11<15,1,0)),
    HayP12 = case_when(
       project=="AMR" ~ ifelse(!is.na(nombrep12),1,0),
       project=="WT" ~ ifelse(!is.na(nombrep12) & edadp12<15,1,0)),
    HayP13 = case_when(
       project=="AMR" ~ ifelse(!is.na(nombrep13),1,0),
       project=="WT" ~ ifelse(!is.na(nombrep13) & edadp13<15,1,0)),
    HayP14 = case_when(
       project=="AMR" ~ ifelse(!is.na(nombrep14),1,0),
       project=="WT" ~ ifelse(!is.na(nombrep14) & edadp14<15,1,0)),
    HayP15 = case_when(
       project=="AMR" ~ ifelse(!is.na(nombrep15),1,0),
       project=="WT" ~ ifelse(!is.na(nombrep15) & edadp15<15,1,0))) %>%
  select(id_record, HayP1, HayP2, HayP3, HayP4, HayP5, HayP6, HayP7, HayP8, HayP9, HayP10, HayP11, HayP12, HayP13, HayP14, HayP15) %>%
  mutate(Uijk_ind_total = rowSums(.[,-1])) %>%
  select(id_record, (Uijk_ind_total))

head(Uk)

# uijk is the number of selected individuals enumerated in household j, PSU i and stratum k
uk <- PSel %>%
  group_by(id_record) %>%
  count() %>%
  dplyr::rename("uijk_ind_sel" = n)

uk

PTam <- PTam %>% 
  merge(Uk, by = "id_record", all.x = T) %>% 
  merge(uk, by = "id_record", all.x = T) %>%
  mutate(IndividualSelectionWeight = Uijk_ind_total/uijk_ind_sel) 


PTam %>% select(id_record, Uijk_ind_total, uijk_ind_sel, IndividualSelectionWeight)
```

## + Cluster response

Peso de respuesta por cluster

```{r}
# nk is the number of selected PSUs in stratum k
PTam$nk_psu_sel

# nkx is the number of found and sampled PSUs in stratum k
nkx_PSU_enr <- PTam %>% distinct(cluster) %>% n_distinct()
nkx_PSU_enr

PTam <- PTam %>%
  mutate(nkx_PSU_enr = nkx_PSU_enr) %>%
  mutate(ClusterResponseWeight = nk_psu_sel/nkx_PSU_enr)

PTam %>% select(cluster, nk_psu_sel, nkx_PSU_enr, ClusterResponseWeight)
```



## + Household response

Peso de respuesta por casa
```{r}
#mik is the number of selected household in PSUi and statum k
PTam$mik_house_sel

# mikx is the number of found and responded households in PSUi and statum k
mkx <- PTam %>%
  group_by(cluster) %>%
  count() %>%
  dplyr::rename("mikx_house_enr"=n)
mkx


PTam <- PTam %>% 
  merge(mkx, by="cluster") %>%
  mutate(HouseResponseWeight = mik_house_sel/mikx_house_enr) 
  
PTam %>% count(cluster, id_record, mik_house_sel, mikx_house_enr, HouseResponseWeight)
```

## + Individual Response

Peso de respuesta por individuo
```{r}
#uijk is the number of selected persons in household j, PSUi and statum k
PTam$uijk_ind_sel

# mikx is the number of found and responded individuals in household j, PSUi and statum k
uijkx <- PTam %>%
  group_by(id_record) %>%
  count() %>%
  dplyr::rename("uijkx_ind_enr"=n)
uijkx

PTam <- PTam %>% 
  merge(uijkx, by="id_record") %>%
  mutate(IndividualResponseWeight = uijk_ind_sel/uijkx_ind_enr) 

  
PTam %>% select(id_record, uijk_ind_sel, uijkx_ind_enr, IndividualResponseWeight)
```






## + Summary


CLUSTERS:
Si asumo que cada cluster tiene el mismo numero de personas, puedo decir que el numero de personas por cluster es 41.8. 41.8 es el promedio de personas en los clusters.

El numero total de personas en el area de captacion es 563.686. Entonces el numero total de clusters que pueden haber es 563686/41.8 = 13485.32 clusters.

El numero de clusters que se usaron son 111 de un total de 13485. peso = 13485/111 = 121

Cada cluster cuenta por 121 clusters.


```{r}
NumClusters <- PTam %>% 
  count(cluster); NumClusters

# Numero de casas que se usaron mas de una vez
NumHouseholds <- PTam %>% 
  count(id_record) %>% 
  select(id_record); NumHouseholds

# Individuos
NumIndividuals <- PTam %>% 
  count(IDPersona) %>% 
  select(IDPersona); 

PTam <-   PTam %>% 
  merge(NumClusters, by="cluster") %>% 
  merge(NumHouseholds, by="id_record") %>% 
  rowwise() %>% 
  mutate(WeightCluster = ClusterSelectionWeight*ClusterResponseWeight,
         WeightHouse = HouseholdSelectionWeight*HouseResponseWeight,
         WeightInd = IndividualSelectionWeight*IndividualResponseWeight,
         Weight = WeightCluster*WeightHouse*WeightInd) 


```


Check clusters
```{r}
PTam %>% 
  select(cluster,id_record,IDPersona, 
         Gk_total_pop, gik_psu_pop, nk_psu_sel, ClusterSelectionWeight,
         nk_psu_sel, nkx_PSU_enr, ClusterResponseWeight, 
         n, WeightCluster)

sum(PTam$WeightCluster)
```


Check households
```{r}
PTam %>% 
  select(cluster,id_record,IDPersona,
         Mik_house_total, mik_house_sel, HouseholdSelectionWeight,
         mik_house_sel, mikx_house_enr, HouseResponseWeight, WeightHouse)
sum(PTam$WeightHouse)

```

```{r}
hist(PTam$mikx_house_enr)
```



Check individuals
```{r}
PTam %>% 
  select(cluster,id_record,IDPersona,
         Uijk_ind_total, uijk_ind_sel, IndividualSelectionWeight,
         uijk_ind_sel, uijkx_ind_enr, IndividualResponseWeight, WeightInd) 

sum(PTam$WeightInd)

```




# 6. Add census data for postestrification

Datos de censo 2020
https://sigsa.mspas.gob.gt/datos-de-salud/informacion-demografica/proyecciones-de-poblacion

```{r}
pop<-read_excel(here("1_Create_dataset", "input/Proyecciones de población años 2014 al 2020 - Tablero.xlsx"), 
                skip = 8, sheet = "Poblaciones por grupo de edad",
                col_names = c("anio", "Depto", "Area", "NomDepto", "Municipio",
                              "Total", "TotalF", "TotalM", "Menos1F", "Menos1M",
                              "D1a4F", "D1a4M", "D5a9F", "D5a9M", "D10a14F", "D10a14M",
                              "D15a19F", "D15a19M", "D20a24F", "D20a24M",
                              "D25a29F", "D25a29M", "D30a34F", "D30a34M",
                              "D35a39F", "D35a39M", "D40a44F", "D40a44M",
                              "D45a49F", "D45a49M", "D50a54F", "D50a54M",
                              "D55a59F", "D55a59M", "D60a64F", "D60a64M",
                              "Mas65F", "Mas65M")) 

pop <- pop |> dplyr::rename(
         "Females_1to4Y"="D1a4F", 
         "Males_1to4Y"="D1a4M",
         "Females_5to9Y"="D5a9F", 
         "Males_5to9Y"="D5a9M", 
         "Females_10to14Y"="D10a14F", 
         "Males_10to14Y"="D10a14M",
         "Females_15to19Y"="D15a19F", 
         "Males_15to19Y"="D15a19M", 
         "Females_20to24Y"="D20a24F", 
         "Males_20to24Y"="D20a24M",
         "Females_25to29Y"="D25a29F", 
         "Males_25to29Y"="D25a29M", 
         "Females_30to34Y"="D30a34F", 
         "Males_30to34Y"="D30a34M",
         "Females_35to39Y"="D35a39F",
         "Males_35to39Y"="D35a39M",
         "Females_40to44Y"="D40a44F",
         "Males_40to44Y"="D40a44M",
         "Females_45to49Y"="D45a49F",
         "Males_45to49Y"="D45a49M",
         "Females_50to54Y"="D50a54F",
         "Males_50to54Y"="D50a54M",
         "Females_55to59Y"="D55a59F",
         "Males_55to59Y"="D55a59M",
         "Females_60to64Y"="D60a64F",
         "Males_60to64Y"="D60a64M",
         "Females_65Y"="Mas65F", 
         "Males_65Y"="Mas65M")

pop
```

Seleccionar datos del censo
```{r}
pop2 <- pop %>% 
  filter(NomDepto=="QUETZALTENANGO") %>%
  filter(anio =="2020") %>%
  filter(Municipio %in% c("ALMOLONGA", "CAJOLÁ", "CANTEL", "CONCEPCIÓN CHIQUIRICHAPA",
                          "EL PALMAR", "LA ESPERANZA", "OLINTEPEQUE", 
                          "PALESTINA DE LOS ALTOS", "QUETZALTENANGO", "SALCAJÁ",
                          "SAN CARLOS SIJA", "SAN JUAN OSTUNCALCO", "SAN MARTÍN SACATEPÉQUEZ",
                          "SAN MATEO", "SAN MIGUEL SIGUILÁ", "ZUNIL"))


sum(pop2$Total)
sum(pop2$Menos1F)
```


Obtener los totales por grupo de edad y sexo de los datos del censo

```{r}
pop3<-pop2 %>% 
  select(-anio, -Depto, -NomDepto, -Municipio, -Area, -Total, -TotalF, -TotalM) %>%
  summarise_all(funs(sum)) %>%
  pivot_longer(everything(), names_to = "Strata", values_to = "Freq")

```

```{r}
sum(pop3$Freq)
```




Agregar estratos a PTam

```{r}
PTam$Strata<-NA
PTam$Strata[PTam$sexo_des=="Femenino" & PTam$edadnum==0]<-"Menos1F"
PTam$Strata[PTam$sexo_des=="Masculino" & PTam$edadnum==0]<-"Menos1M"
PTam$Strata[PTam$sexo_des=="Femenino" & PTam$edadnum>=1 & PTam$edadnum<=4]<-"Females_1to4Y"
PTam$Strata[PTam$sexo_des=="Masculino" & PTam$edadnum>=1 & PTam$edadnum<=4]<-"Males_1to4Y"
PTam$Strata[PTam$sexo_des=="Femenino" & PTam$edadnum>=5 & PTam$edadnum<=9]<-"Females_5to9Y"
PTam$Strata[PTam$sexo_des=="Masculino" & PTam$edadnum>=5 & PTam$edadnum<=9]<-"Males_5to9Y"
PTam$Strata[PTam$sexo_des=="Femenino" & PTam$edadnum>=10 & PTam$edadnum<=14]<-"Females_10to14Y"
PTam$Strata[PTam$sexo_des=="Masculino" & PTam$edadnum>=10 & PTam$edadnum<=14]<-"Males_10to14Y"
PTam$Strata[PTam$sexo_des=="Femenino" & PTam$edadnum>=15 & PTam$edadnum<=19]<-"Females_15to19Y"
PTam$Strata[PTam$sexo_des=="Masculino" & PTam$edadnum>=15 & PTam$edadnum<=19]<-"Males_15to19Y"
PTam$Strata[PTam$sexo_des=="Femenino" & PTam$edadnum>=20 & PTam$edadnum<=24]<-"Females_20to24Y"
PTam$Strata[PTam$sexo_des=="Masculino" & PTam$edadnum>=20 & PTam$edadnum<=24]<-"Males_20to24Y"
PTam$Strata[PTam$sexo_des=="Femenino" & PTam$edadnum>=25 & PTam$edadnum<=29]<-"Females_25to29Y"
PTam$Strata[PTam$sexo_des=="Masculino" & PTam$edadnum>=25 & PTam$edadnum<=29]<-"Males_25to29Y"
PTam$Strata[PTam$sexo_des=="Femenino" & PTam$edadnum>=30 & PTam$edadnum<=34]<-"Females_30to34Y"
PTam$Strata[PTam$sexo_des=="Masculino" & PTam$edadnum>=30 & PTam$edadnum<=34]<-"Males_30to34Y"
PTam$Strata[PTam$sexo_des=="Femenino" & PTam$edadnum>=35 & PTam$edadnum<=39]<-"Females_35to39Y"
PTam$Strata[PTam$sexo_des=="Masculino" & PTam$edadnum>=35 & PTam$edadnum<=39]<-"Males_35to39Y"
PTam$Strata[PTam$sexo_des=="Femenino" & PTam$edadnum>=40 & PTam$edadnum<=44]<-"Females_40to44Y"
PTam$Strata[PTam$sexo_des=="Masculino" & PTam$edadnum>=40 & PTam$edadnum<=44]<-"Males_40to44Y"
PTam$Strata[PTam$sexo_des=="Femenino" & PTam$edadnum>=45 & PTam$edadnum<=49]<-"Females_45to49Y"
PTam$Strata[PTam$sexo_des=="Masculino" & PTam$edadnum>=45 & PTam$edadnum<=49]<-"Males_45to49Y"
PTam$Strata[PTam$sexo_des=="Femenino" & PTam$edadnum>=50 & PTam$edadnum<=54]<-"Females_50to54Y"
PTam$Strata[PTam$sexo_des=="Masculino" & PTam$edadnum>=50 & PTam$edadnum<=54]<-"Males_50to54Y"
PTam$Strata[PTam$sexo_des=="Femenino" & PTam$edadnum>=55 & PTam$edadnum<=59]<-"Females_55to59Y"
PTam$Strata[PTam$sexo_des=="Masculino" & PTam$edadnum>=55 & PTam$edadnum<=59]<-"Males_55to59Y"
PTam$Strata[PTam$sexo_des=="Femenino" & PTam$edadnum>=60 & PTam$edadnum<=64]<-"Females_60to64Y"
PTam$Strata[PTam$sexo_des=="Masculino" & PTam$edadnum>=60 & PTam$edadnum<=64]<-"Males_60to64Y"
PTam$Strata[PTam$sexo_des=="Femenino" & PTam$edadnum>=65 ]<-"Females_65Y"
PTam$Strata[PTam$sexo_des=="Masculino" & PTam$edadnum>=65]<-"Males_65Y"
```

`




# 7. Guardar datos


```{r}
#names(PTam)
PTam <- PTam |> select(IDPersona, id_record, cluster, psu_pop, psu_cells,
                       xCent, yCent,
                       municipio, municipio_des,  area, area_des,
                       fechaintento1, participacioninvita, sexo, sexo_des, 
                       edadnum, edad5, edad15, edadcat, educacion_cal, vive, 
                       elegiblediarrea, elegiblediarrea7,
                       elegibleili, elegibleili7, 
                       elegiblefebril_FUO, elegiblefebril7_FUO,
                       elegibleneumonia, 
                       enfermedadaun, 
                       consentimientorecibio, asentimientorecibio,
                       idiomahogar_des, numPer, casaespaciosdormir, hacinamiento, hacinamiento_cat, 
                       combustiblecocinaprincipal_cal, fuenteagua_cal, sanitario_cal,
                       SES_Scores, SES_Tertiles,
                       
                       # For ILI, Diarrhea, and FUO: Health care seeking
                       buscoayuda, buscoayudarazones_Nocreyoque1, buscoayudarazones_Laclinicae2, 
                       buscoayudarazones_Nohubomedi3, buscoayudarazones_Noteniadin4, 
                       buscoayudarazones_Nopodiades5,  buscoayudarazones_Nopodiaaus6,  
                       buscoayudarazones_Nosabiaado7,  buscoayudarazones_TxAthome, 
                       buscoayudarazones_NoMedicineClose, buscoayudarazones_Distrust, 
                       buscoayudarazones_Other,
                       FarmaciaTienda, ClinicaPublica, ClinicaPrivada, ClinicaSeguroSocial, 
                       HospitalPublico, HospitalPrivado, Tradicional,
                       
                        # For ILI, Diarrhea, and FUO: Antibiotic use
                       Antibiotico, AntibioticoSelf, AntibioticoCual, AntibioticoClase,
                      
                        # For Pneumonia: Health care seeking
                       neumopaayuda, neumoparazon_Nocreyoque1, neumoparazon_Laclinicae2, 
                       neumoparazon_Nohubomedi3, neumoparazon_Noteniadin4, 
                       neumoparazon_Nopodiades5, neumoparazon_Nopodiaaus6, 
                       neumoparazon_Nosabiaado7, neumoparazon_TxAthome, 
                       neumoparazon_Distrust, neumoparazon_Other, 
                       FarmaciaTiendaPneumo, ClinicaPublicaPneumo, ClinicaPrivadaPneumo, 
                       ClinicaSeguroSocialPneumo, HospitalPublicaPneumo, 
                       HospitalPrivadoPneumo, TradicionalPneumo,
                       
                        # For Pneumonia: Antibiotic use
                       AntibioticoPneumo, AntibioticoPneumoSelf, AntibioticoCualPneumo,
                       AntibioticoClasePneumo, 
                       
                       # Period
                       COVID, Period,
                       
                       # Weights
                       Gk_total_pop, gik_psu_pop, nk_psu_sel, ClusterSelectionWeight, 
                       Mik_house_total, mik_house_sel, HouseholdSelectionWeight, 
                       Uijk_ind_total, uijk_ind_sel, IndividualSelectionWeight, 
                       nkx_PSU_enr, ClusterResponseWeight, mikx_house_enr, 
                       HouseResponseWeight, uijkx_ind_enr, IndividualResponseWeight, 
                       WeightCluster, WeightHouse, WeightInd, Weight, 
                       Strata)  


```


```{r}
write_rds(PTam, "output/HUS_Dataset.rds")
writexl::write_xlsx(PTam, "output/HUS_Dataset.xlsx")
write_rds(pop3, "output/Population_Totals_CensusDataset.rds")
```



# THE END